Config:
  hfst:
    Gen: ../../../src/generator-gt-desc.hfst
    Morph: ../../../src/analyser-gt-desc.hfst
  xerox:
    Gen: ../../../src/generator-gt-desc.xfst
    Morph: ../../../src/analyser-gt-desc.xfst
    App: lookup


# Comments after each noun:
# ok = checked against
# ? = not checked

# Compound nouns.

Tests:
  Noun - alkoholaváddu: # GOAHTI-A SgNom + GOAHTI-U 
    alkohola+N+Cmp/SgNom+Cmp#váddu+N+Sg+Nom: alkoholaváddu
    alkohola+Err/Orth-a-á+N+Cmp/SgNom+Cmp#váddu+N+Sg+Nom: álkoholaváddu
    alkohola+N+Cmp/SgNom+Cmp#váddu+N+Sg+Gen: alkoholaváttu
    alkohola+Err/Orth-a-á+N+Cmp/SgNom+Cmp#váddu+N+Sg+Gen: álkoholaváttu
    alkohola+Err/Orth-a-á+N+Cmp/SgNom+Cmp#váddu+N+Sg+Gen+Allegro: álkoholavátto
    alkohola+N+Cmp/SgNom+Cmp#váddu+N+Sg+Acc: alkoholaváttu
    alkohola+Err/Orth-a-á+N+Cmp/SgNom+Cmp#váddu+N+Sg+Acc: álkoholaváttu
    alkohola+N+Cmp/SgNom+Cmp#váddu+N+Sg+Loc: alkoholaváttus
    alkohola+Err/Orth-a-á+N+Cmp/SgNom+Cmp#váddu+N+Sg+Loc: álkoholaváttus
    alkohola+N+Cmp/SgNom+Cmp#váddu+N+Sg+Ill: alkoholaváddui
    alkohola+Err/Orth-a-á+N+Cmp/SgNom+Cmp#váddu+N+Sg+Ill: álkoholaváddui
    alkohola+N+Cmp/SgNom+Cmp#váddu+N+Sg+Com: alkoholaváttuin
    alkohola+Err/Orth-a-á+N+Cmp/SgNom+Cmp#váddu+N+Err/Orth+Sg+Com: álkoholaváttuin
    alkohola+Err/Orth-a-á+N+Cmp/SgNom+Cmp#váddu+N+Sg+Com: álkoholaváttuin
    alkohola+N+Cmp/SgNom+Cmp#váddu+N+Pl+Nom: alkoholaváttut
    alkohola+Err/Orth-a-á+N+Cmp/SgNom+Cmp#váddu+N+Pl+Nom: álkoholaváttut
    alkohola+N+Cmp/SgNom+Cmp#váddu+N+Pl+Nom+Err/Orth: alkoholaváttuk
    alkohola+Err/Orth-a-á+N+Cmp/SgNom+Cmp#váddu+N+Pl+Nom+Err/Orth: álkoholaváttuk
    alkohola+N+Cmp/SgNom+Cmp#váddu+N+Pl+Gen: alkoholaváttuid 
    alkohola+Err/Orth-a-á+N+Cmp/SgNom+Cmp#váddu+N+Err/Orth+Pl+Gen: álkoholaváttuid
    alkohola+Err/Orth-a-á+N+Cmp/SgNom+Cmp#váddu+N+Pl+Gen: álkoholaváttuid
    alkohola+N+Cmp/SgNom+Cmp#váddu+N+Pl+Acc: alkoholaváttuid 
    alkohola+Err/Orth-a-á+N+Cmp/SgNom+Cmp#váddu+N+Err/Orth+Pl+Acc: álkoholaváttuid
    alkohola+Err/Orth-a-á+N+Cmp/SgNom+Cmp#váddu+N+Pl+Acc: álkoholaváttuid
    alkohola+N+Cmp/SgNom+Cmp#váddu+N+Pl+Loc: alkoholaváttuin
    alkohola+Err/Orth-a-á+N+Cmp/SgNom+Cmp#váddu+N+Err/Orth+Pl+Loc: álkoholaváttuin
    alkohola+Err/Orth-a-á+N+Cmp/SgNom+Cmp#váddu+N+Pl+Loc: álkoholaváttuin
    alkohola+N+Cmp/SgNom+Cmp#váddu+N+Pl+Ill: alkoholaváttuide
    alkohola+Err/Orth-a-á+N+Cmp/SgNom+Cmp#váddu+N+Err/Orth+Pl+Ill: álkoholaváttuide
    alkohola+Err/Orth-a-á+N+Cmp/SgNom+Cmp#váddu+N+Pl+Ill: álkoholaváttuide
    alkohola+N+Cmp/SgNom+Cmp#váddu+N+Pl+Com: alkoholaváttuiguin 
    alkohola+Err/Orth-a-á+N+Cmp/SgNom+Cmp#váddu+N+Err/Orth+Pl+Com: álkoholaváttuiguin
    alkohola+Err/Orth-a-á+N+Cmp/SgNom+Cmp#váddu+N+Pl+Com: álkoholaváttuiguin
    alkohola+N+Cmp/SgNom+Cmp#váddu+N+Ess: alkoholaváddun
    alkohola+Err/Orth-a-á+N+Cmp/SgNom+Cmp#váddu+N+Ess: álkoholaváddun
    alkohola+N+Cmp/SgNom+Cmp#váddu+N+Der/Dimin+N+Sg+Nom:             alkoholaváttoš
    alkohola+Err/Orth-a-á+N+Cmp/SgNom+Cmp#váddu+N+Der/Dimin+N+Sg+Nom: álkoholaváttoš  
    alkohola+N+Cmp/SgNom+Cmp#váddu+N+Der/Dimin+N+Der/Dimin+N+Sg+Nom: alkoholaváttožaš
    alkohola+Err/Orth-a-á+N+Cmp/SgNom+Cmp#váddu+N+Der/Dimin+N+Der/Dimin+N+Sg+Nom: álkoholaváttožaš
    alkohola+N+Cmp/SgNom+Cmp#váddu+N+Der/Car+A+Sg+Nom: [alkoholaváttuheapme, alkoholaváttoheapme]
    alkohola+N+Cmp/SgNom+Cmp#váddu+N+Der/Car+A+Sg+Nom+Err/Orth: alkoholaváttuhin
    alkohola+Err/Orth-a-á+N+Cmp/SgNom+Cmp#váddu+N+Der/Car+A+Sg+Nom+Err/Orth: álkoholaváttohin
    alkohola+N+Cmp/SgNom+Cmp#váddu+N+Der/Car+A+Sg+Nom+Err/Orth: alkoholaváttoheapmi
    alkohola+Err/Orth-a-á+N+Cmp/SgNom+Cmp#váddu+N+Der/Car+A+Sg+Nom: álkoholaváttoheapme
    alkohola+N+Cmp/SgNom+Cmp#váddu+N+Der/Car+A+Sg+Nom+Err/Orth: alkoholaváttuheapmi
    alkohola+N+Cmp/SgNom+Cmp#váddu+N+Der/Car+A+Sg+Nom+Err/Orth: alkoholaváttohin
    alkohola+Err/Orth-a-á+N+Cmp/SgNom+Cmp#váddu+N+Der/Car+A+Sg+Nom+Err/Orth: álkoholaváttoheapmi
    alkohola+Err/Orth-a-á+N+Cmp/SgNom+Cmp#váddu+N+Der/Car+A+Sg+Nom: álkoholaváttuheapme
    alkohola+Err/Orth-a-á+N+Cmp/SgNom+Cmp#váddu+N+Der/Car+A+Sg+Nom+Err/Orth: álkoholaváttuhin
    alkohola+Err/Orth-a-á+N+Cmp/SgNom+Cmp#váddu+N+Der/Car+A+Sg+Nom+Err/Orth: álkoholaváttuheapmi
    alkohola+N+Cmp/SgNom+Cmp#váddu+N+Der/lasj+A+Sg+Nom: alkoholaváttolaš
    alkohola+Err/Orth-a-á+N+Cmp/SgNom+Cmp#váddu+N+Der/lasj+A+Sg+Nom: álkoholaváttolaš
    alkohola+N+Cmp/SgNom+Cmp/Hyph+Cmp#váddu+N+Sg+Nom: alkohola-váddu
    alkohola+Err/Orth-a-á+N+Cmp/SgNom+Cmp/Hyph+Cmp#váddu+N+Sg+Nom: álkohola-váddu
    alkohola+N+Cmp/SgNom+Cmp/Hyph+Cmp#váddu+N+Sg+Gen: alkohola-váttu
    alkohola+Err/Orth-a-á+N+Cmp/SgNom+Cmp/Hyph+Cmp#váddu+N+Sg+Gen: álkohola-váttu
    alkohola+N+Cmp/SgNom+Cmp/Hyph+Cmp#váddu+N+Sg+Acc: alkohola-váttu
    alkohola+Err/Orth-a-á+N+Cmp/SgNom+Cmp/Hyph+Cmp#váddu+N+Sg+Acc: álkohola-váttu
    alkohola+N+Cmp/SgNom+Cmp/Hyph+Cmp#váddu+N+Sg+Loc: alkohola-váttus   
    alkohola+Err/Orth-a-á+N+Cmp/SgNom+Cmp/Hyph+Cmp#váddu+N+Sg+Loc: álkohola-váttus
    alkohola+N+Cmp/SgNom+Cmp/Hyph+Cmp#váddu+N+Sg+Ill: alkohola-váddui     
    alkohola+Err/Orth-a-á+N+Cmp/SgNom+Cmp/Hyph+Cmp#váddu+N+Sg+Ill: álkohola-váddui
    alkohola+N+Cmp/SgNom+Cmp/Hyph+Cmp#váddu+N+Sg+Com:  alkohola-váttuin
    alkohola+Err/Orth-a-á+N+Cmp/SgNom+Cmp/Hyph+Cmp#váddu+N+Err/Orth+Sg+Com: álkohola-váttuin
    alkohola+Err/Orth-a-á+N+Cmp/SgNom+Cmp/Hyph+Cmp#váddu+N+Sg+Com: álkohola-váttuin
    alkohola+N+Cmp/SgNom+Cmp/Hyph+Cmp#váddu+N+Pl+Nom:  alkohola-váttut
    alkohola+Err/Orth-a-á+N+Cmp/SgNom+Cmp/Hyph+Cmp#váddu+N+Pl+Nom+Err/Orth: álkohola-váttuk
    alkohola+N+Cmp/SgNom+Cmp/Hyph+Cmp#váddu+N+Pl+Nom+Err/Orth: alkohola-váttuk
    alkohola+Err/Orth-a-á+N+Cmp/SgNom+Cmp/Hyph+Cmp#váddu+N+Pl+Nom: álkohola-váttut
    alkohola+N+Cmp/SgNom+Cmp/Hyph+Cmp#váddu+N+Pl+Gen:  alkohola-váttuid
    alkohola+Err/Orth-a-á+N+Cmp/SgNom+Cmp/Hyph+Cmp#váddu+N+Err/Orth+Pl+Gen: álkohola-váttuid
    alkohola+Err/Orth-a-á+N+Cmp/SgNom+Cmp/Hyph+Cmp#váddu+N+Pl+Gen: álkohola-váttuid
    alkohola+N+Cmp/SgNom+Cmp/Hyph+Cmp#váddu+N+Pl+Acc:  alkohola-váttuid
    alkohola+Err/Orth-a-á+N+Cmp/SgNom+Cmp/Hyph+Cmp#váddu+N+Err/Orth+Pl+Acc: álkohola-váttuid
    alkohola+Err/Orth-a-á+N+Cmp/SgNom+Cmp/Hyph+Cmp#váddu+N+Pl+Acc: álkohola-váttuid
    alkohola+N+Cmp/SgNom+Cmp/Hyph+Cmp#váddu+N+Pl+Loc:  alkohola-váttuin
    alkohola+Err/Orth-a-á+N+Cmp/SgNom+Cmp/Hyph+Cmp#váddu+N+Err/Orth+Pl+Loc: álkohola-váttuin
    alkohola+Err/Orth-a-á+N+Cmp/SgNom+Cmp/Hyph+Cmp#váddu+N+Pl+Loc: álkohola-váttuin
    alkohola+N+Cmp/SgNom+Cmp/Hyph+Cmp#váddu+N+Pl+Ill: alkohola-váttuide
    alkohola+Err/Orth-a-á+N+Cmp/SgNom+Cmp/Hyph+Cmp#váddu+N+Err/Orth+Pl+Ill: álkohola-váttuide
    alkohola+Err/Orth-a-á+N+Cmp/SgNom+Cmp/Hyph+Cmp#váddu+N+Pl+Ill: álkohola-váttuide
    alkohola+N+Cmp/SgNom+Cmp/Hyph+Cmp#váddu+N+Pl+Com: alkohola-váttuiguin
    alkohola+Err/Orth-a-á+N+Cmp/SgNom+Cmp/Hyph+Cmp#váddu+N+Err/Orth+Pl+Com: álkohola-váttuiguin
    alkohola+Err/Orth-a-á+N+Cmp/SgNom+Cmp/Hyph+Cmp#váddu+N+Pl+Com: álkohola-váttuiguin
    alkohola+N+Cmp/SgNom+Cmp/Hyph+Cmp#váddu+N+Ess: alkohola-váddun
    alkohola+Err/Orth-a-á+N+Cmp/SgNom+Cmp/Hyph+Cmp#váddu+N+Ess: álkohola-váddun
    alkohola+N+Cmp/SgNom+Cmp/Hyph+Cmp#váddu+N+Der/Dimin+N+Sg+Nom: alkohola-váttoš
    alkohola+Err/Orth-a-á+N+Cmp/SgNom+Cmp/Hyph+Cmp#váddu+N+Der/Dimin+N+Sg+Nom: álkohola-váttoš
    alkohola+N+Cmp/SgNom+Cmp/Hyph+Cmp#váddu+N+Der/Dimin+N+Der/Dimin+N+Sg+Nom: alkohola-váttožaš
    alkohola+Err/Orth-a-á+N+Cmp/SgNom+Cmp/Hyph+Cmp#váddu+N+Der/Dimin+N+Der/Dimin+N+Sg+Nom: álkohola-váttožaš
    alkohola+N+Cmp/SgNom+Cmp/Hyph+Cmp#váddu+N+Der/Car+A+Sg+Nom: [alkohola-váttuheapme, alkohola-váttoheapme]
    alkohola+Err/Orth-a-á+N+Cmp/SgNom+Cmp/Hyph+Cmp#váddu+N+Der/Car+A+Sg+Nom+Err/Orth: [álkohola-váttoheapmi, álkohola-váttuheapmi, álkohola-váttuhin, álkohola-váttohin]
    alkohola+N+Cmp/SgNom+Cmp/Hyph+Cmp#váddu+N+Der/Car+A+Sg+Nom+Err/Orth: [alkohola-váttuheapmi, alkohola-váttoheapmi, alkohola-váttuhin]
    alkohola+Err/Orth-a-á+N+Cmp/SgNom+Cmp/Hyph+Cmp#váddu+N+Der/Car+A+Sg+Nom: [álkohola-váttoheapme, álkohola-váttuheapme]
    alkohola+N+Cmp/SgNom+Cmp/Hyph+Cmp#váddu+N+Der/Car+A+Sg+Nom+Err/Orth: alkohola-váttohin
    alkohola+N+Cmp/SgNom+Cmp/Hyph+Cmp#váddu+N+Der/lasj+A+Sg+Nom: alkohola-váttolaš
    alkohola+Err/Orth-a-á+N+Cmp/SgNom+Cmp/Hyph+Cmp#váddu+N+Der/lasj+A+Sg+Nom: álkohola-váttolaš

  Noun - juogusgirji: # MALISLONG SgNom + GOAHTI-I
    juogus+N+Cmp/SgNom+Cmp#girji+N+Sg+Nom: juogusgirji
    juogus+N+Cmp/SgNom+Cmp#girji+N+Sg+Gen: juogusgirjji
    juogus+N+Cmp/SgNom+Cmp#girji+N+Sg+Gen+Allegro: juogusgirjje
    juogus+N+Cmp/SgNom+Cmp#girji+N+Sg+Acc: juogusgirjji
    juogus+N+Cmp/SgNom+Cmp#girji+N+Sg+Loc: juogusgirjjis
    juogus+N+Cmp/SgNom+Cmp#girji+N+Sg+Ill: juogusgirjái
    juogus+N+Cmp/SgNom+Cmp#girji+N+Sg+Com: juogusgirjjiin
    juogus+N+Cmp/SgNom+Cmp#girji+N+Pl+Nom: juogusgirjjit
    juogus+N+Cmp/SgNom+Cmp#girji+N+Pl+Nom+Err/Orth: juogusgirjjik
    juogus+N+Cmp/SgNom+Cmp#girji+N+Pl+Gen: juogusgirjjiid
    juogus+N+Cmp/SgNom+Cmp#girji+N+Pl+Acc: juogusgirjjiid
    juogus+N+Cmp/SgNom+Cmp#girji+N+Pl+Loc: juogusgirjjiin
    juogus+N+Cmp/SgNom+Cmp#girji+N+Pl+Ill: juogusgirjjiide
    juogus+N+Cmp/SgNom+Cmp#girji+N+Pl+Com: juogusgirjjiiguin
    juogus+N+Cmp/SgNom+Cmp#girji+N+Ess: juogusgirjin
    juogus+N+Cmp/SgNom+Cmp#girji+N+Der/Dimin+N+Sg+Nom: juogusgirjjáš
    juogus+N+Cmp/SgNom+Cmp#girji+N+Der/Dimin+N+Der/Dimin+N+Sg+Nom: juogusgirjjážaš
    juogus+N+Cmp/SgNom+Cmp#girji+N+Der/Car+A+Sg+Nom: [juogusgirjjiheapme, juogusgirjjeheapme]
    juogus+N+Cmp/SgNom+Cmp#girji+N+Der/Car+A+Sg+Nom+Err/Orth: [juogusgirjjihin, juogusgirjjiheapmi, juogusgirjjehin, juogusgirjjeheapmi]
    juogus+N+Cmp/SgNom+Cmp#girji+N+Der/lasj+A+Sg+Nom: juogusgirjjálaš
    juogus+N+Cmp/SgNom+Cmp/Hyph+Cmp#girji+N+Sg+Nom: juogus-girji
    juogus+N+Cmp/SgNom+Cmp/Hyph+Cmp#girji+N+Sg+Gen: juogus-girjji
    juogus+N+Cmp/SgNom+Cmp/Hyph+Cmp#girji+N+Sg+Gen+Allegro: juogus-girjje
    juogus+N+Cmp/SgNom+Cmp/Hyph+Cmp#girji+N+Sg+Acc: juogus-girjji
    juogus+N+Cmp/SgNom+Cmp/Hyph+Cmp#girji+N+Sg+Loc: juogus-girjjis
    juogus+N+Cmp/SgNom+Cmp/Hyph+Cmp#girji+N+Sg+Ill: juogus-girjái
    juogus+N+Cmp/SgNom+Cmp/Hyph+Cmp#girji+N+Sg+Com: juogus-girjjiin
    juogus+N+Cmp/SgNom+Cmp/Hyph+Cmp#girji+N+Pl+Nom: juogus-girjjit
    juogus+N+Cmp/SgNom+Cmp/Hyph+Cmp#girji+N+Pl+Nom+Err/Orth: juogus-girjjik
    juogus+N+Cmp/SgNom+Cmp/Hyph+Cmp#girji+N+Pl+Gen: juogus-girjjiid
    juogus+N+Cmp/SgNom+Cmp/Hyph+Cmp#girji+N+Pl+Acc: juogus-girjjiid
    juogus+N+Cmp/SgNom+Cmp/Hyph+Cmp#girji+N+Pl+Loc: juogus-girjjiin
    juogus+N+Cmp/SgNom+Cmp/Hyph+Cmp#girji+N+Pl+Ill: juogus-girjjiide
    juogus+N+Cmp/SgNom+Cmp/Hyph+Cmp#girji+N+Pl+Com: juogus-girjjiiguin
    juogus+N+Cmp/SgNom+Cmp/Hyph+Cmp#girji+N+Ess: juogus-girjin
    juogus+N+Cmp/SgNom+Cmp/Hyph+Cmp#girji+N+Der/Dimin+N+Sg+Nom: juogus-girjjáš
    juogus+N+Cmp/SgNom+Cmp/Hyph+Cmp#girji+N+Der/Dimin+N+Der/Dimin+N+Sg+Nom: juogus-girjjážaš
    juogus+N+Cmp/SgNom+Cmp/Hyph+Cmp#girji+N+Der/Car+A+Sg+Nom: [juogus-girjjiheapme, juogus-girjjeheapme]
    juogus+N+Cmp/SgNom+Cmp/Hyph+Cmp#girji+N+Der/Car+A+Sg+Nom+Err/Orth: [juogus-girjjehin, juogus-girjjiheapmi, juogus-girjjihin, juogus-girjjeheapmi]
    juogus+N+Cmp/SgNom+Cmp/Hyph+Cmp#girji+N+Der/lasj+A+Sg+Nom: juogus-girjjálaš
    
  Noun - beroštusgeašluondu: # JOHTOLAT SgNom + MiddleNouns + LUONDU
    beroštus+v1+N+Cmp/SgNom+Cmp#geahči+Cmp/Sh+Cmp#luondu+N+Sg+Nom: beroštusgeašluondu
    beroštus+v1+N+Cmp/SgNom+Cmp#geahči+Cmp/Sh+Cmp#luondu+N+Sg+Gen: beroštusgeašluonddu
    beroštus+v1+N+Cmp/SgNom+Cmp#geahči+Cmp/Sh+Cmp#luondu+N+Sg+Acc: beroštusgeašluonddu
    beroštus+v1+N+Cmp/SgNom+Cmp#geahči+Cmp/Sh+Cmp#luondu+N+Sg+Loc: beroštusgeašluonddus
    beroštus+v1+N+Cmp/SgNom+Cmp#geahči+Cmp/Sh+Cmp#luondu+N+Sg+Ill: beroštusgeašlundui
    beroštus+v1+N+Cmp/SgNom+Cmp#geahči+Cmp/Sh+Cmp#luondu+N+Err/Orth+Sg+Ill: beroštusgeašluondui
    beroštus+v1+N+Cmp/SgGen+Cmp#geahči+Cmp/Sh+Cmp#luondu+N+Err/Orth+Sg+Ill: beroštusgeašluondui
    beroštus+v1+N+Cmp/SgNom+Cmp#geahči+Cmp/Sh+Cmp#luondu+N+Sg+Com: beroštusgeašluondduin
    beroštus+v1+N+Cmp/SgNom+Cmp#geahči+Cmp/Sh+Cmp#luondu+N+Pl+Nom: beroštusgeašluonddut
    beroštus+v1+N+Cmp/SgNom+Cmp#geahči+Cmp/Sh+Cmp#luondu+N+Pl+Nom+Err/Orth: beroštusgeašluondduk
    beroštus+v1+N+Cmp/SgGen+Cmp#geahči+Cmp/Sh+Cmp#luondu+N+Pl+Nom+Err/Orth: beroštusgeašluondduk
    beroštus+v1+N+Cmp/SgNom+Cmp#geahči+Cmp/Sh+Cmp#luondu+N+Pl+Gen: beroštusgeašluondduid
    beroštus+v1+N+Cmp/SgNom+Cmp#geahči+Cmp/Sh+Cmp#luondu+N+Pl+Acc: beroštusgeašluondduid
    beroštus+v1+N+Cmp/SgNom+Cmp#geahči+Cmp/Sh+Cmp#luondu+N+Pl+Loc: beroštusgeašluondduin
    beroštus+v1+N+Cmp/SgNom+Cmp#geahči+Cmp/Sh+Cmp#luondu+N+Pl+Ill: beroštusgeašluondduide
    beroštus+v1+N+Cmp/SgNom+Cmp#geahči+Cmp/Sh+Cmp#luondu+N+Pl+Com: beroštusgeašluondduiguin
    beroštus+v1+N+Cmp/SgNom+Cmp#geahči+Cmp/Sh+Cmp#luondu+N+Ess: beroštusgeašluondun
    beroštus+v1+N+Cmp/SgNom+Cmp#geahči+Cmp/Sh+Cmp/Hyph+Cmp#luondu+N+Sg+Nom: beroštusgeaš-luondu
    beroštus+v1+N+Cmp/SgNom+Cmp#geahči+Cmp/Sh+Cmp/Hyph+Cmp#luondu+N+Sg+Gen: beroštusgeaš-luonddu
    beroštus+v1+N+Cmp/SgNom+Cmp#geahči+Cmp/Sh+Cmp/Hyph+Cmp#luondu+N+Sg+Acc: beroštusgeaš-luonddu
    beroštus+v1+N+Cmp/SgNom+Cmp#geahči+Cmp/Sh+Cmp/Hyph+Cmp#luondu+N+Sg+Loc: beroštusgeaš-luonddus
    beroštus+v1+N+Cmp/SgNom+Cmp#geahči+Cmp/Sh+Cmp/Hyph+Cmp#luondu+N+Sg+Ill: beroštusgeaš-lundui
    beroštus+v1+N+Cmp/SgNom+Cmp#geahči+Cmp/Sh+Cmp/Hyph+Cmp#luondu+N+Err/Orth+Sg+Ill: beroštusgeaš-luondui
    beroštus+v1+N+Cmp/SgGen+Cmp#geahči+Cmp/Sh+Cmp/Hyph+Cmp#luondu+N+Err/Orth+Sg+Ill: beroštusgeaš-luondui
    beroštus+v1+N+Cmp/SgNom+Cmp#geahči+Cmp/Sh+Cmp/Hyph+Cmp#luondu+N+Sg+Com: beroštusgeaš-luondduin
    beroštus+v1+N+Cmp/SgNom+Cmp#geahči+Cmp/Sh+Cmp/Hyph+Cmp#luondu+N+Pl+Nom: beroštusgeaš-luonddut
    beroštus+v1+N+Cmp/SgNom+Cmp#geahči+Cmp/Sh+Cmp/Hyph+Cmp#luondu+N+Pl+Nom+Err/Orth: beroštusgeaš-luondduk
    beroštus+v1+N+Cmp/SgGen+Cmp#geahči+Cmp/Sh+Cmp/Hyph+Cmp#luondu+N+Pl+Nom+Err/Orth: beroštusgeaš-luondduk
    beroštus+v1+N+Cmp/SgNom+Cmp#geahči+Cmp/Sh+Cmp/Hyph+Cmp#luondu+N+Pl+Gen: beroštusgeaš-luondduid
    beroštus+v1+N+Cmp/SgNom+Cmp#geahči+Cmp/Sh+Cmp/Hyph+Cmp#luondu+N+Pl+Acc: beroštusgeaš-luondduid
    beroštus+v1+N+Cmp/SgNom+Cmp#geahči+Cmp/Sh+Cmp/Hyph+Cmp#luondu+N+Pl+Loc: beroštusgeaš-luondduin
    beroštus+v1+N+Cmp/SgNom+Cmp#geahči+Cmp/Sh+Cmp/Hyph+Cmp#luondu+N+Pl+Ill: beroštusgeaš-luondduide
    beroštus+v1+N+Cmp/SgNom+Cmp#geahči+Cmp/Sh+Cmp/Hyph+Cmp#luondu+N+Pl+Com: beroštusgeaš-luondduiguin
    beroštus+v1+N+Cmp/SgNom+Cmp#geahči+Cmp/Sh+Cmp/Hyph+Cmp#luondu+N+Ess: beroštusgeaš-luondun

  Noun - dábálašbeaivebálká: # DABALAS SgNomCmp + ALBMILONG 
    dábálaš+A+Cmp/Attr+Cmp#beaivebálká+N+Sg+Nom: dábálašbeaivebálká
    dábálaš+Err/Orth+Err/Orth+A+Cmp/Attr+Cmp#beaivebálká+N+Sg+Nom: [dáválážžbeaivebálká]
    dábálaš+Err/Orth-a-á+Err/Orth+A+Cmp/Attr+Cmp#beaivebálká+N+Sg+Nom: [dábalážžbeaivebálká]
    dábálaš+Err/Orth+A+Cmp/Attr+Cmp#beaivebálká+N+Sg+Nom: [dáválašbeaivebálká, dábálážžbeaivebálká]
    dábálaš+Err/Orth-a-á+A+Cmp/Attr+Cmp#beaivebálká+N+Sg+Nom: [dábalašbeaivebálká]
    dábálaš+A+Cmp/Attr+Cmp#beaivebálká+N+Sg+Gen: dábálašbeaivebálkká
    dábálaš+Err/Orth+Err/Orth+A+Cmp/Attr+Cmp#beaivebálká+N+Sg+Gen: [dáválážžbeaivebálkká]
    dábálaš+Err/Orth-a-á+Err/Orth+A+Cmp/Attr+Cmp#beaivebálká+N+Sg+Gen: [dábalážžbeaivebálkká]
    dábálaš+Err/Orth+A+Cmp/Attr+Cmp#beaivebálká+N+Sg+Gen: [dábálážžbeaivebálkká, dáválašbeaivebálkká]
    dábálaš+Err/Orth-a-á+A+Cmp/Attr+Cmp#beaivebálká+N+Sg+Gen: [dábalašbeaivebálkká]
    dábálaš+A+Cmp/Attr+Cmp#beaivebálká+N+Sg+Acc: dábálašbeaivebálkká
    dábálaš+Err/Orth+Err/Orth+A+Cmp/Attr+Cmp#beaivebálká+N+Sg+Acc: [dáválážžbeaivebálkká]
    dábálaš+Err/Orth-a-á+Err/Orth+A+Cmp/Attr+Cmp#beaivebálká+N+Sg+Acc: [dábalážžbeaivebálkká]
    dábálaš+Err/Orth+A+Cmp/Attr+Cmp#beaivebálká+N+Sg+Acc: [dábálážžbeaivebálkká, dáválašbeaivebálkká]
    dábálaš+Err/Orth-a-á+A+Cmp/Attr+Cmp#beaivebálká+N+Sg+Acc: [dábalašbeaivebálkká]
    dábálaš+A+Cmp/Attr+Cmp#beaivebálká+N+Sg+Loc: dábálašbeaivebálkkás
    dábálaš+Err/Orth+Err/Orth+A+Cmp/Attr+Cmp#beaivebálká+N+Sg+Loc: [dáválážžbeaivebálkkás]
    dábálaš+Err/Orth-a-á+Err/Orth+A+Cmp/Attr+Cmp#beaivebálká+N+Sg+Loc: [dábalážžbeaivebálkkás]
    dábálaš+Err/Orth+A+Cmp/Attr+Cmp#beaivebálká+N+Sg+Loc: [dáválašbeaivebálkkás]
    dábálaš+Err/Orth+A+Cmp/Attr+Cmp#beaivebálká+N+Sg+Loc: [dábálážžbeaivebálkkás]
    dábálaš+Err/Orth-a-á+A+Cmp/Attr+Cmp#beaivebálká+N+Sg+Loc: [dábalašbeaivebálkkás]
    dábálaš+A+Cmp/Attr+Cmp#beaivebálká+N+Sg+Ill: dábálašbeaivebálkái
    dábálaš+Err/Orth+A+Cmp/Attr+Cmp#beaivebálká+N+Sg+Ill: [dábálážžbeaivebálkái, dáválašbeaivebálkái]
    dábálaš+Err/Orth-a-á+A+Cmp/Attr+Cmp#beaivebálká+N+Sg+Ill: [dábalašbeaivebálkái]
    dábálaš+Err/Orth+Err/Orth+A+Cmp/Attr+Cmp#beaivebálká+N+Sg+Ill: [dáválážžbeaivebálkái]
    dábálaš+Err/Orth-a-á+Err/Orth+A+Cmp/Attr+Cmp#beaivebálká+N+Sg+Ill: [dábalážžbeaivebálkái]
    dábálaš+A+Cmp/Attr+Cmp#beaivebálká+N+Sg+Com: dábálašbeaivebálkkáin
    dábálaš+Err/Orth+Err/Orth+A+Cmp/Attr+Cmp#beaivebálká+N+Err/Orth+Sg+Com: [dáválážžbeaivebálkkáin]
    dábálaš+Err/Orth-a-á+Err/Orth+A+Cmp/Attr+Cmp#beaivebálká+N+Err/Orth+Sg+Com: [dábalážžbeaivebálkkáin]
    dábálaš+Err/Orth+A+Cmp/Attr+Cmp#beaivebálká+N+Err/Orth+Sg+Com: [dábálážžbeaivebálkkáin]
    dábálaš+Err/Orth-a-á+A+Cmp/Attr+Cmp#beaivebálká+N+Err/Orth+Sg+Com: [dábalašbeaivebálkkáin]
    dábálaš+Err/Orth+A+Cmp/SgGen+Cmp#beaivi+N+Cmp/SgNom+Cmp#bálká+N+Sg+Com: [dáválašbeaivebálkkáin]
    dábálaš+A+Cmp/Attr+Cmp#beaivebálká+N+Pl+Nom: dábálašbeaivebálkkát
    dábálaš+Err/Orth+A+Cmp/Attr+Cmp#beaivebálká+N+Pl+Nom: [dábálážžbeaivebálkkát, dáválašbeaivebálkkát]
    dábálaš+Err/Orth-a-á+A+Cmp/Attr+Cmp#beaivebálká+N+Pl+Nom: [dábalašbeaivebálkkát]
    dábálaš+Err/Orth+Err/Orth+A+Cmp/Attr+Cmp#beaivebálká+N+Pl+Nom+Err/Orth: [dáválážžbeaivebálkkák]
    dábálaš+Err/Orth-a-á+Err/Orth+A+Cmp/Attr+Cmp#beaivebálká+N+Pl+Nom+Err/Orth: [dábalážžbeaivebálkkák]
    dábálaš+Err/Orth+A+Cmp/Attr+Cmp#beaivebálká+N+Pl+Nom+Err/Orth: [dábálážžbeaivebálkkák, dáválašbeaivebálkkák]
    dábálaš+Err/Orth-a-á+A+Cmp/Attr+Cmp#beaivebálká+N+Pl+Nom+Err/Orth: [dábalašbeaivebálkkák]
    dábálaš+Err/Orth+Err/Orth+A+Cmp/Attr+Cmp#beaivebálká+N+Pl+Nom: [dáválážžbeaivebálkkát]
    dábálaš+Err/Orth-a-á+Err/Orth+A+Cmp/Attr+Cmp#beaivebálká+N+Pl+Nom: [dábalážžbeaivebálkkát]
    dábálaš+A+Cmp/Attr+Cmp#beaivebálká+N+Pl+Nom+Err/Orth: [dábálašbeaivebálkkák]
    dábálaš+A+Cmp/Attr+Cmp#beaivebálká+N+Pl+Gen: dábálašbeaivebálkkáid
    dábálaš+Err/Orth+A+Cmp/Attr+Cmp#beaivebálká+N+Err/Orth+Pl+Gen: [dáválašbeaivebálkkáid, dábálážžbeaivebálkkáid]
    dábálaš+Err/Orth-a-á+A+Cmp/Attr+Cmp#beaivebálká+N+Err/Orth+Pl+Gen: [dábalašbeaivebálkkáid]
    dábálaš+Err/Orth+Err/Orth+A+Cmp/Attr+Cmp#beaivebálká+N+Err/Orth+Pl+Gen: [dáválážžbeaivebálkkáid]
    dábálaš+Err/Orth-a-á+Err/Orth+A+Cmp/Attr+Cmp#beaivebálká+N+Err/Orth+Pl+Gen: [dábalážžbeaivebálkkáid]
    dábálaš+A+Cmp/Attr+Cmp#beaivebálká+N+Pl+Acc: dábálašbeaivebálkkáid
    dábálaš+Err/Orth+A+Cmp/Attr+Cmp#beaivebálká+N+Err/Orth+Pl+Acc: [dáválašbeaivebálkkáid, dábálážžbeaivebálkkáid]
    dábálaš+Err/Orth-a-á+A+Cmp/Attr+Cmp#beaivebálká+N+Err/Orth+Pl+Acc: [dábalašbeaivebálkkáid]
    dábálaš+Err/Orth+Err/Orth+A+Cmp/Attr+Cmp#beaivebálká+N+Err/Orth+Pl+Acc: [dáválážžbeaivebálkkáid]
    dábálaš+Err/Orth-a-á+Err/Orth+A+Cmp/Attr+Cmp#beaivebálká+N+Err/Orth+Pl+Acc: [dábalážžbeaivebálkkáid]
    dábálaš+A+Cmp/Attr+Cmp#beaivebálká+N+Pl+Loc: dábálašbeaivebálkkáin
    dábálaš+Err/Orth+Err/Orth+A+Cmp/Attr+Cmp#beaivebálká+N+Err/Orth+Pl+Loc: [dáválážžbeaivebálkkáin]
    dábálaš+Err/Orth-a-á+Err/Orth+A+Cmp/Attr+Cmp#beaivebálká+N+Err/Orth+Pl+Loc: [dábalážžbeaivebálkkáin]
    dábálaš+Err/Orth+A+Cmp/Attr+Cmp#beaivebálká+N+Err/Orth+Pl+Loc: [dábálážžbeaivebálkkáin, dáválašbeaivebálkkáin]
    dábálaš+Err/Orth-a-á+A+Cmp/Attr+Cmp#beaivebálká+N+Err/Orth+Pl+Loc: [dábalašbeaivebálkkáin]
    dábálaš+A+Cmp/Attr+Cmp#beaivebálká+N+Pl+Ill: dábálašbeaivebálkkáide
    dábálaš+Err/Orth+A+Cmp/Attr+Cmp#beaivebálká+N+Pl+Ill: [dábálážžbeaivebálkkáide]
    dábálaš+Err/Orth+Err/Orth+A+Cmp/Attr+Cmp#beaivebálká+N+Err/Orth+Pl+Ill: [dáválážžbeaivebálkkáide]
    dábálaš+Err/Orth-a-á+Err/Orth+A+Cmp/Attr+Cmp#beaivebálká+N+Err/Orth+Pl+Ill: [dábalážžbeaivebálkkáide]
    dábálaš+Err/Orth+A+Cmp/Attr+Cmp#beaivebálká+N+Err/Orth+Pl+Ill: [dáválašbeaivebálkkáide]
    dábálaš+Err/Orth-a-á+A+Cmp/Attr+Cmp#beaivebálká+N+Err/Orth+Pl+Ill: [dábalašbeaivebálkkáide]
    dábálaš+A+Cmp/Attr+Cmp#beaivebálká+N+Pl+Com: dábálašbeaivebálkkáiguin
    dábálaš+Err/Orth+A+Cmp/Attr+Cmp#beaivebálká+N+Err/Orth+Pl+Com: [dáválašbeaivebálkkáiguin, dábálážžbeaivebálkkáiguin]
    dábálaš+Err/Orth-a-á+A+Cmp/Attr+Cmp#beaivebálká+N+Err/Orth+Pl+Com: [dábalašbeaivebálkkáiguin]
    dábálaš+Err/Orth+Err/Orth+A+Cmp/Attr+Cmp#beaivebálká+N+Err/Orth+Pl+Com: [dáválážžbeaivebálkkáiguin]
    dábálaš+Err/Orth-a-á+Err/Orth+A+Cmp/Attr+Cmp#beaivebálká+N+Err/Orth+Pl+Com: [dábalážžbeaivebálkkáiguin]
    dábálaš+A+Cmp/Attr+Cmp#beaivebálká+N+Ess: dábálašbeaivebálkán
    dábálaš+Err/Orth+Err/Orth+A+Cmp/Attr+Cmp#beaivebálká+N+Ess: [dáválážžbeaivebálkán]
    dábálaš+Err/Orth-a-á+Err/Orth+A+Cmp/Attr+Cmp#beaivebálká+N+Ess: [dábalážžbeaivebálkán]
    dábálaš+Err/Orth+A+Cmp/Attr+Cmp#beaivebálká+N+Ess: [dáválašbeaivebálkán, dábálážžbeaivebálkán]
    dábálaš+Err/Orth-a-á+A+Cmp/Attr+Cmp#beaivebálká+N+Ess: [dábalašbeaivebálkán]
    dábálaš+A+Cmp/Attr+Cmp#beaivebálká+N+Der/Dimin+N+Sg+Nom: dábálašbeaivebálkkáš
    dábálaš+Err/Orth+Err/Orth+A+Cmp/Attr+Cmp#beaivebálká+N+Der/Dimin+N+Sg+Nom: [dáválážžbeaivebálkkáš]
    dábálaš+Err/Orth+A+Cmp/Attr+Cmp#beaivebálká+N+Der/Dimin+N+Sg+Nom: [dáválašbeaivebálkkáš, dábálážžbeaivebálkkáš]
    dábálaš+Err/Orth-a-á+A+Cmp/Attr+Cmp#beaivebálká+N+Der/Dimin+N+Sg+Nom: [dábalašbeaivebálkkáš]
    dábálaš+Err/Orth-a-á+Err/Orth+A+Cmp/Attr+Cmp#beaivebálká+N+Der/Dimin+N+Sg+Nom: [dábalážžbeaivebálkkáš]
    dábálaš+A+Cmp/Attr+Cmp#beaivebálká+N+Der/Dimin+N+Der/Dimin+N+Sg+Nom: dábálašbeaivebálkkážaš
    dábálaš+Err/Orth+Err/Orth+A+Cmp/Attr+Cmp#beaivebálká+N+Der/Dimin+N+Der/Dimin+N+Sg+Nom: [dáválážžbeaivebálkkážaš]
    dábálaš+Err/Orth-a-á+Err/Orth+A+Cmp/Attr+Cmp#beaivebálká+N+Der/Dimin+N+Der/Dimin+N+Sg+Nom: [dábalážžbeaivebálkkážaš]
    dábálaš+Err/Orth+A+Cmp/Attr+Cmp#beaivebálká+N+Der/Dimin+N+Der/Dimin+N+Sg+Nom: [dábálážžbeaivebálkkážaš, dáválašbeaivebálkkážaš]
    dábálaš+Err/Orth-a-á+A+Cmp/Attr+Cmp#beaivebálká+N+Der/Dimin+N+Der/Dimin+N+Sg+Nom: [dábalašbeaivebálkkážaš]
    dábálaš+A+Cmp/Attr+Cmp#beaivebálká+N+Der/Car+A+Sg+Nom: dábálašbeaivebálkkáheapme
    dábálaš+Err/Orth+Err/Orth+A+Cmp/Attr+Cmp#beaivebálká+N+Der/Car+A+Sg+Nom+Err/Orth: [dáválážžbeaivebálkkáhin, dáválážžbeaivebálkkáheapmi]
    dábálaš+Err/Orth-a-á+Err/Orth+A+Cmp/Attr+Cmp#beaivebálká+N+Der/Car+A+Sg+Nom+Err/Orth: [dábalážžbeaivebálkkáheapmi, dábalážžbeaivebálkkáhin]
    dábálaš+Err/Orth-a-á+Err/Orth+A+Cmp/Attr+Cmp#beaivebálká+N+Der/Car+A+Sg+Nom: dábalážžbeaivebálkkáheapme
    dábálaš+Err/Orth+A+Cmp/Attr+Cmp#beaivebálká+N+Der/Car+A+Sg+Nom: [dáválašbeaivebálkkáheapme, dábálážžbeaivebálkkáheapme]
    dábálaš+Err/Orth-a-á+A+Cmp/Attr+Cmp#beaivebálká+N+Der/Car+A+Sg+Nom: [dábalašbeaivebálkkáheapme]
    dábálaš+Err/Orth+A+Cmp/Attr+Cmp#beaivebálká+N+Der/Car+A+Sg+Nom+Err/Orth: [dáválašbeaivebálkkáheapmi, dábálážžbeaivebálkkáheapmi, dábálážžbeaivebálkkáhin]
    dábálaš+Err/Orth-a-á+A+Cmp/Attr+Cmp#beaivebálká+N+Der/Car+A+Sg+Nom+Err/Orth: [dábalašbeaivebálkkáhin, dábalašbeaivebálkkáheapmi]
    dábálaš+A+Cmp/Attr+Cmp#beaivebálká+N+Der/Car+A+Sg+Nom+Err/Orth: [dábálašbeaivebálkkáhin, dábálašbeaivebálkkáheapmi]
    dábálaš+Err/Orth+A+Cmp/Attr+Cmp#beaivebálká+N+Der/Car+A+Sg+Nom+Err/Orth: [dáválašbeaivebálkkáhin]
    dábálaš+A+Cmp/Attr+Cmp#beaivebálká+N+Der/lasj+A+Sg+Nom: dábálašbeaivebálkkálaš
    dábálaš+Err/Orth+A+Cmp/Attr+Cmp#beaivebálká+N+Der/lasj+A+Sg+Nom: [dáválašbeaivebálkkálaš, dábálážžbeaivebálkkálaš]
    dábálaš+Err/Orth-a-á+A+Cmp/Attr+Cmp#beaivebálká+N+Der/lasj+A+Sg+Nom: [dábalašbeaivebálkkálaš]
    dábálaš+Err/Orth+Err/Orth+A+Cmp/Attr+Cmp#beaivebálká+N+Der/lasj+A+Sg+Nom: [dáválážžbeaivebálkkálaš]
    dábálaš+Err/Orth-a-á+Err/Orth+A+Cmp/Attr+Cmp#beaivebálká+N+Der/lasj+A+Sg+Nom: [dábalážžbeaivebálkkálaš]
    
    dábálaš+A+Cmp/Attr+Cmp/Hyph+Cmp#beaivebálká+N+Sg+Nom: dábálaš-beaivebálká
    dábálaš+Err/Orth+A+Cmp/Attr+Cmp/Hyph+Cmp#beaivebálká+N+Sg+Nom: [dábálážž-beaivebálká]
    dábálaš+Err/Orth-a-á+A+Cmp/Attr+Cmp/Hyph+Cmp#beaivebálká+N+Sg+Nom: [dábalaš-beaivebálká]
    dábálaš+Err/Orth+Err/Orth+A+Cmp/Attr+Cmp/Hyph+Cmp#beaivebálká+N+Sg+Nom: [dáválážž-beaivebálká]
    dábálaš+Err/Orth-a-á+Err/Orth+A+Cmp/Attr+Cmp/Hyph+Cmp#beaivebálká+N+Sg+Nom: [dábalážž-beaivebálká]
    dábálaš+Err/Orth+A+Cmp/Attr+Cmp/Hyph+Cmp#beaivebálká+N+Sg+Nom: dáválaš-beaivebálká
    dábálaš+A+Cmp/Attr+Cmp/Hyph+Cmp#beaivebálká+N+Sg+Gen: dábálaš-beaivebálkká
    dábálaš+Err/Orth+Err/Orth+A+Cmp/Attr+Cmp/Hyph+Cmp#beaivebálká+N+Sg+Gen: [dáválážž-beaivebálkká]
    dábálaš+Err/Orth-a-á+Err/Orth+A+Cmp/Attr+Cmp/Hyph+Cmp#beaivebálká+N+Sg+Gen: [dábalážž-beaivebálkká]
    dábálaš+Err/Orth+A+Cmp/Attr+Cmp/Hyph+Cmp#beaivebálká+N+Sg+Gen: [dábálážž-beaivebálkká, dáválaš-beaivebálkká]
    dábálaš+Err/Orth-a-á+A+Cmp/Attr+Cmp/Hyph+Cmp#beaivebálká+N+Sg+Gen: [dábalaš-beaivebálkká]
    dábálaš+A+Cmp/Attr+Cmp/Hyph+Cmp#beaivebálká+N+Sg+Acc: dábálaš-beaivebálkká
    dábálaš+Err/Orth+Err/Orth+A+Cmp/Attr+Cmp/Hyph+Cmp#beaivebálká+N+Sg+Acc: [dáválážž-beaivebálkká]
    dábálaš+Err/Orth-a-á+Err/Orth+A+Cmp/Attr+Cmp/Hyph+Cmp#beaivebálká+N+Sg+Acc: [dábalážž-beaivebálkká]
    dábálaš+Err/Orth+A+Cmp/Attr+Cmp/Hyph+Cmp#beaivebálká+N+Sg+Acc: [dábálážž-beaivebálkká, dáválaš-beaivebálkká]
    dábálaš+Err/Orth-a-á+A+Cmp/Attr+Cmp/Hyph+Cmp#beaivebálká+N+Sg+Acc: [dábalaš-beaivebálkká]
    dábálaš+A+Cmp/Attr+Cmp/Hyph+Cmp#beaivebálká+N+Sg+Loc: dábálaš-beaivebálkkás
    dábálaš+Err/Orth+A+Cmp/Attr+Cmp/Hyph+Cmp#beaivebálká+N+Sg+Loc: [dáválaš-beaivebálkkás, dábálážž-beaivebálkkás]
    dábálaš+Err/Orth-a-á+A+Cmp/Attr+Cmp/Hyph+Cmp#beaivebálká+N+Sg+Loc: [dábalaš-beaivebálkkás]
    dábálaš+Err/Orth+Err/Orth+A+Cmp/Attr+Cmp/Hyph+Cmp#beaivebálká+N+Sg+Loc: [dáválážž-beaivebálkkás]
    dábálaš+Err/Orth-a-á+Err/Orth+A+Cmp/Attr+Cmp/Hyph+Cmp#beaivebálká+N+Sg+Loc: [dábalážž-beaivebálkkás]
    dábálaš+A+Cmp/Attr+Cmp/Hyph+Cmp#beaivebálká+N+Sg+Ill: dábálaš-beaivebálkái
    dábálaš+Err/Orth+A+Cmp/Attr+Cmp/Hyph+Cmp#beaivebálká+N+Sg+Ill: [dábálážž-beaivebálkái, dáválaš-beaivebálkái]
    dábálaš+Err/Orth-a-á+A+Cmp/Attr+Cmp/Hyph+Cmp#beaivebálká+N+Sg+Ill: [dábalaš-beaivebálkái]
    dábálaš+Err/Orth+Err/Orth+A+Cmp/Attr+Cmp/Hyph+Cmp#beaivebálká+N+Sg+Ill: [dáválážž-beaivebálkái]
    dábálaš+Err/Orth-a-á+Err/Orth+A+Cmp/Attr+Cmp/Hyph+Cmp#beaivebálká+N+Sg+Ill: [dábalážž-beaivebálkái]
    dábálaš+A+Cmp/Attr+Cmp/Hyph+Cmp#beaivebálká+N+Sg+Com: dábálaš-beaivebálkkáin
    dábálaš+Err/Orth+A+Cmp/Attr+Cmp/Hyph+Cmp#beaivebálká+N+Err/Orth+Sg+Com: [dáválaš-beaivebálkkáin, dábálážž-beaivebálkkáin]
    dábálaš+Err/Orth-a-á+A+Cmp/Attr+Cmp/Hyph+Cmp#beaivebálká+N+Err/Orth+Sg+Com: [dábalaš-beaivebálkkáin]
    dábálaš+Err/Orth+Err/Orth+A+Cmp/Attr+Cmp/Hyph+Cmp#beaivebálká+N+Err/Orth+Sg+Com: [dáválážž-beaivebálkkáin]
    dábálaš+Err/Orth-a-á+Err/Orth+A+Cmp/Attr+Cmp/Hyph+Cmp#beaivebálká+N+Err/Orth+Sg+Com: [dábalážž-beaivebálkkáin]
    dábálaš+A+Cmp/Attr+Cmp/Hyph+Cmp#beaivebálká+N+Pl+Nom: dábálaš-beaivebálkkát
    dábálaš+Err/Orth+Err/Orth+A+Cmp/Attr+Cmp/Hyph+Cmp#beaivebálká+N+Pl+Nom: [dáválážž-beaivebálkkát]
    dábálaš+Err/Orth-a-á+Err/Orth+A+Cmp/Attr+Cmp/Hyph+Cmp#beaivebálká+N+Pl+Nom: [dábalážž-beaivebálkkát]
    dábálaš+Err/Orth+A+Cmp/Attr+Cmp/Hyph+Cmp#beaivebálká+N+Pl+Nom: [dáválaš-beaivebálkkát, dábálážž-beaivebálkkát]
    dábálaš+Err/Orth-a-á+A+Cmp/Attr+Cmp/Hyph+Cmp#beaivebálká+N+Pl+Nom: [dábalaš-beaivebálkkát]
    dábálaš+Err/Orth+A+Cmp/Attr+Cmp/Hyph+Cmp#beaivebálká+N+Pl+Nom+Err/Orth: [dáválaš-beaivebálkkák, dábálážž-beaivebálkkák]
    dábálaš+Err/Orth-a-á+A+Cmp/Attr+Cmp/Hyph+Cmp#beaivebálká+N+Pl+Nom+Err/Orth: [dábalaš-beaivebálkkák]
    dábálaš+A+Cmp/Attr+Cmp/Hyph+Cmp#beaivebálká+N+Pl+Nom+Err/Orth: [dábálaš-beaivebálkkák]
    dábálaš+Err/Orth+Err/Orth+A+Cmp/Attr+Cmp/Hyph+Cmp#beaivebálká+N+Pl+Nom+Err/Orth: [dáválážž-beaivebálkkák]
    dábálaš+Err/Orth-a-á+Err/Orth+A+Cmp/Attr+Cmp/Hyph+Cmp#beaivebálká+N+Pl+Nom+Err/Orth: [dábalážž-beaivebálkkák]
    dábálaš+A+Cmp/Attr+Cmp/Hyph+Cmp#beaivebálká+N+Pl+Gen: dábálaš-beaivebálkkáid
    dábálaš+Err/Orth+A+Cmp/Attr+Cmp/Hyph+Cmp#beaivebálká+N+Err/Orth+Pl+Gen: [dábálážž-beaivebálkkáid, dáválaš-beaivebálkkáid]
    dábálaš+Err/Orth-a-á+A+Cmp/Attr+Cmp/Hyph+Cmp#beaivebálká+N+Err/Orth+Pl+Gen: [dábalaš-beaivebálkkáid]
    dábálaš+Err/Orth+Err/Orth+A+Cmp/Attr+Cmp/Hyph+Cmp#beaivebálká+N+Err/Orth+Pl+Gen: [dáválážž-beaivebálkkáid]
    dábálaš+Err/Orth-a-á+Err/Orth+A+Cmp/Attr+Cmp/Hyph+Cmp#beaivebálká+N+Err/Orth+Pl+Gen: [dábalážž-beaivebálkkáid]
    dábálaš+A+Cmp/Attr+Cmp/Hyph+Cmp#beaivebálká+N+Pl+Acc: dábálaš-beaivebálkkáid
    dábálaš+Err/Orth+A+Cmp/Attr+Cmp/Hyph+Cmp#beaivebálká+N+Err/Orth+Pl+Acc: [dábálážž-beaivebálkkáid, dáválaš-beaivebálkkáid]
    dábálaš+Err/Orth-a-á+A+Cmp/Attr+Cmp/Hyph+Cmp#beaivebálká+N+Err/Orth+Pl+Acc: [dábalaš-beaivebálkkáid]
    dábálaš+Err/Orth+Err/Orth+A+Cmp/Attr+Cmp/Hyph+Cmp#beaivebálká+N+Err/Orth+Pl+Acc: [dáválážž-beaivebálkkáid]
    dábálaš+Err/Orth-a-á+Err/Orth+A+Cmp/Attr+Cmp/Hyph+Cmp#beaivebálká+N+Err/Orth+Pl+Acc: [dábalážž-beaivebálkkáid]
    dábálaš+A+Cmp/Attr+Cmp/Hyph+Cmp#beaivebálká+N+Pl+Loc: dábálaš-beaivebálkkáin
    dábálaš+Err/Orth+A+Cmp/Attr+Cmp/Hyph+Cmp#beaivebálká+N+Err/Orth+Pl+Loc: [dáválaš-beaivebálkkáin]
    dábálaš+Err/Orth-a-á+A+Cmp/Attr+Cmp/Hyph+Cmp#beaivebálká+N+Err/Orth+Pl+Loc: [dábalaš-beaivebálkkáin]
    dábálaš+Err/Orth+A+Cmp/Attr+Cmp/Hyph+Cmp#beaivi+N+Cmp/SgNom+Cmp#bálká+N+Pl+Loc: dábálážž-beaivebálkkáin
    dábálaš+Err/Orth+Err/Orth+A+Cmp/Attr+Cmp/Hyph+Cmp#beaivebálká+N+Err/Orth+Pl+Loc: [dáválážž-beaivebálkkáin]
    dábálaš+Err/Orth-a-á+Err/Orth+A+Cmp/Attr+Cmp/Hyph+Cmp#beaivebálká+N+Err/Orth+Pl+Loc: [dábalážž-beaivebálkkáin]
    dábálaš+A+Cmp/Attr+Cmp/Hyph+Cmp#beaivebálká+N+Pl+Ill: dábálaš-beaivebálkkáide
    dábálaš+Err/Orth+A+Cmp/Attr+Cmp/Hyph+Cmp#beaivebálká+N+Err/Orth+Pl+Ill: [dábálážž-beaivebálkkáide]
    dábálaš+Err/Orth-a-á+A+Cmp/Attr+Cmp/Hyph+Cmp#beaivebálká+N+Err/Orth+Pl+Ill: [dábalaš-beaivebálkkáide]
    dábálaš+Err/Orth+A+Cmp/Attr+Cmp/Hyph+Cmp#beaivebálká+N+Pl+Ill: [dáválaš-beaivebálkkáide]
    dábálaš+Err/Orth+Err/Orth+A+Cmp/Attr+Cmp/Hyph+Cmp#beaivebálká+N+Err/Orth+Pl+Ill: [dáválážž-beaivebálkkáide]
    dábálaš+Err/Orth-a-á+Err/Orth+A+Cmp/Attr+Cmp/Hyph+Cmp#beaivebálká+N+Err/Orth+Pl+Ill: [dábalážž-beaivebálkkáide]
    dábálaš+A+Cmp/Attr+Cmp/Hyph+Cmp#beaivebálká+N+Pl+Com: dábálaš-beaivebálkkáiguin
    dábálaš+Err/Orth-a-á+Err/Orth+A+Cmp/Attr+Cmp/Hyph+Cmp#beaivebálká+N+Err/Orth+Pl+Com: [dábalážž-beaivebálkkáiguin]
    dábálaš+Err/Orth+A+Cmp/Attr+Cmp/Hyph+Cmp#beaivebálká+N+Err/Orth+Pl+Com: [dáválaš-beaivebálkkáiguin, dábálážž-beaivebálkkáiguin]
    dábálaš+Err/Orth-a-á+A+Cmp/Attr+Cmp/Hyph+Cmp#beaivebálká+N+Err/Orth+Pl+Com: [dábalaš-beaivebálkkáiguin]
    dábálaš+Err/Orth+Err/Orth+A+Cmp/Attr+Cmp/Hyph+Cmp#beaivebálká+N+Err/Orth+Pl+Com: [dáválážž-beaivebálkkáiguin]
    dábálaš+A+Cmp/Attr+Cmp/Hyph+Cmp#beaivebálká+N+Ess: dábálaš-beaivebálkán
    dábálaš+Err/Orth+A+Cmp/Attr+Cmp/Hyph+Cmp#beaivebálká+N+Ess: [dábálážž-beaivebálkán, dáválaš-beaivebálkán]
    dábálaš+Err/Orth-a-á+A+Cmp/Attr+Cmp/Hyph+Cmp#beaivebálká+N+Ess: [dábalaš-beaivebálkán]
    dábálaš+Err/Orth+Err/Orth+A+Cmp/Attr+Cmp/Hyph+Cmp#beaivebálká+N+Ess: [dáválážž-beaivebálkán]
    dábálaš+Err/Orth-a-á+Err/Orth+A+Cmp/Attr+Cmp/Hyph+Cmp#beaivebálká+N+Ess: [dábalážž-beaivebálkán]
    dábálaš+A+Cmp/Attr+Cmp/Hyph+Cmp#beaivebálká+N+Der/Dimin+N+Sg+Nom: dábálaš-beaivebálkkáš
    dábálaš+Err/Orth+A+Cmp/Attr+Cmp/Hyph+Cmp#beaivebálká+N+Der/Dimin+N+Sg+Nom: [dáválaš-beaivebálkkáš]
    dábálaš+Err/Orth-a-á+A+Cmp/Attr+Cmp/Hyph+Cmp#beaivebálká+N+Der/Dimin+N+Sg+Nom: [dábalaš-beaivebálkkáš]
    dábálaš+Err/Orth+A+Cmp/Attr+Cmp/Hyph+Cmp#beaivebálká+N+Der/Dimin+N+Sg+Nom: [dábálážž-beaivebálkkáš]
    dábálaš+Err/Orth+Err/Orth+A+Cmp/Attr+Cmp/Hyph+Cmp#beaivebálká+N+Der/Dimin+N+Sg+Nom: [dáválážž-beaivebálkkáš]
    dábálaš+Err/Orth-a-á+Err/Orth+A+Cmp/Attr+Cmp/Hyph+Cmp#beaivebálká+N+Der/Dimin+N+Sg+Nom: [dábalážž-beaivebálkkáš]
    dábálaš+A+Cmp/Attr+Cmp/Hyph+Cmp#beaivebálká+N+Der/Dimin+N+Der/Dimin+N+Sg+Nom: dábálaš-beaivebálkkážaš
    dábálaš+Err/Orth+A+Cmp/Attr+Cmp/Hyph+Cmp#beaivebálká+N+Der/Dimin+N+Der/Dimin+N+Sg+Nom: [dáválaš-beaivebálkkážaš, dábálážž-beaivebálkkážaš]
    dábálaš+Err/Orth-a-á+A+Cmp/Attr+Cmp/Hyph+Cmp#beaivebálká+N+Der/Dimin+N+Der/Dimin+N+Sg+Nom: [dábalaš-beaivebálkkážaš]
    dábálaš+Err/Orth+Err/Orth+A+Cmp/Attr+Cmp/Hyph+Cmp#beaivebálká+N+Der/Dimin+N+Der/Dimin+N+Sg+Nom: [dáválážž-beaivebálkkážaš]
    dábálaš+Err/Orth-a-á+Err/Orth+A+Cmp/Attr+Cmp/Hyph+Cmp#beaivebálká+N+Der/Dimin+N+Der/Dimin+N+Sg+Nom: [dábalážž-beaivebálkkážaš]
    dábálaš+A+Cmp/Attr+Cmp/Hyph+Cmp#beaivebálká+N+Der/Car+A+Sg+Nom: dábálaš-beaivebálkkáheapme
    dábálaš+Err/Orth+Err/Orth+A+Cmp/Attr+Cmp/Hyph+Cmp#beaivebálká+N+Der/Car+A+Sg+Nom+Err/Orth: [dáválážž-beaivebálkkáhin, dáválážž-beaivebálkkáheapmi]
    dábálaš+Err/Orth-a-á+Err/Orth+A+Cmp/Attr+Cmp/Hyph+Cmp#beaivebálká+N+Der/Car+A+Sg+Nom+Err/Orth: [dábalážž-beaivebálkkáhin, dábalážž-beaivebálkkáheapmi]
    dábálaš+Err/Orth+Err/Orth+A+Cmp/Attr+Cmp/Hyph+Cmp#beaivebálká+N+Der/Car+A+Sg+Nom: [dáválážž-beaivebálkkáheapme]
    dábálaš+Err/Orth-a-á+Err/Orth+A+Cmp/Attr+Cmp/Hyph+Cmp#beaivebálká+N+Der/Car+A+Sg+Nom: [dábalážž-beaivebálkkáheapme]
    dábálaš+Err/Orth+A+Cmp/Attr+Cmp/Hyph+Cmp#beaivebálká+N+Der/Car+A+Sg+Nom+Err/Orth: [dáválaš-beaivebálkkáheapmi, dábálážž-beaivebálkkáhin, dábálážž-beaivebálkkáheapmi, dáválaš-beaivebálkkáhin]
    dábálaš+Err/Orth-a-á+A+Cmp/Attr+Cmp/Hyph+Cmp#beaivebálká+N+Der/Car+A+Sg+Nom+Err/Orth: [dábalaš-beaivebálkkáhin, dábalaš-beaivebálkkáheapmi]
    dábálaš+A+Cmp/Attr+Cmp/Hyph+Cmp#beaivebálká+N+Der/Car+A+Sg+Nom+Err/Orth: [dábálaš-beaivebálkkáhin, dábálaš-beaivebálkkáheapmi]
    dábálaš+Err/Orth+A+Cmp/Attr+Cmp/Hyph+Cmp#beaivebálká+N+Der/Car+A+Sg+Nom: [dábálážž-beaivebálkkáheapme, dáválaš-beaivebálkkáheapme]
    dábálaš+Err/Orth-a-á+A+Cmp/Attr+Cmp/Hyph+Cmp#beaivebálká+N+Der/Car+A+Sg+Nom: [dábalaš-beaivebálkkáheapme]
    dábálaš+A+Cmp/Attr+Cmp/Hyph+Cmp#beaivebálká+N+Der/lasj+A+Sg+Nom: dábálaš-beaivebálkkálaš
    dábálaš+Err/Orth+A+Cmp/Attr+Cmp/Hyph+Cmp#beaivebálká+N+Der/lasj+A+Sg+Nom: [dáválaš-beaivebálkkálaš, dábálážž-beaivebálkkálaš]
    dábálaš+Err/Orth-a-á+A+Cmp/Attr+Cmp/Hyph+Cmp#beaivebálká+N+Der/lasj+A+Sg+Nom: dábalaš-beaivebálkkálaš
    dábálaš+Err/Orth+Err/Orth+A+Cmp/Attr+Cmp/Hyph+Cmp#beaivebálká+N+Der/lasj+A+Sg+Nom: [dáválážž-beaivebálkkálaš]
    dábálaš+Err/Orth-a-á+Err/Orth+A+Cmp/Attr+Cmp/Hyph+Cmp#beaivebálká+N+Der/lasj+A+Sg+Nom: dábalážž-beaivebálkkálaš




  Noun - apmilbealjuogus: # FirstComponent + MALISLONG 
    apmilbealli+N+Cmp/Sh+Cmp#juogus+N+Sg+Nom: apmilbealjuogus
    apmilbealli+N+Cmp/Sh+Cmp#juogus+N+Sg+Gen: apmilbealjuhkosa
    apmilbealli+N+Cmp/Sh+Cmp#juogus+N+Sg+Acc: apmilbealjuhkosa
    apmilbealli+N+Cmp/Sh+Cmp#juogus+N+Sg+Loc: apmilbealjuhkosis
    apmilbealli+N+Cmp/Sh+Cmp#juogus+N+Sg+Ill: apmilbealjuhkosii
    apmilbealli+N+Cmp/Sh+Cmp#juogus+N+Sg+Com: apmilbealjuhkosiin
    apmilbealli+N+Cmp/Sh+Cmp#juogus+N+Pl+Nom: apmilbealjuhkosat
    apmilbealli+N+Cmp/Sh+Cmp#juogus+N+Pl+Gen: apmilbealjuhkosiid
    apmilbealli+N+Cmp/Sh+Cmp#juogus+N+Pl+Acc: apmilbealjuhkosiid
    apmilbealli+N+Cmp/Sh+Cmp#juogus+N+Pl+Loc: apmilbealjuhkosiin
    apmilbealli+N+Cmp/Sh+Cmp#juogus+N+Pl+Ill: apmilbealjuhkosiidda
    apmilbealli+N+Cmp/Sh+Cmp#juogus+N+Pl+Com: apmilbealjuhkosiiguin
    apmilbealli+N+Cmp/Sh+Cmp#juogus+N+Ess: apmilbealjuogusin
    apmilbealli+N+Cmp/Sh+Cmp#juogus+N+Der/Dimin+N+Sg+Nom: apmilbealjuhkosaš
    apmilbealli+N+Cmp/Sh+Cmp#juogus+N+Der/Dimin+N+Der/Dimin+N+Sg+Nom: apmilbealjuhkosaččaš
    apmilbealli+N+Cmp/Sh+Cmp#juogus+N+Der/Car+A+Sg+Nom: apmilbealjuogusheapme
    apmilbealli+N+Cmp/Sh+Cmp#juogus+N+Der/lasj+A+Sg+Nom: apmilbealjuoguslaš
    apmilbealli+N+Cmp/Sh+Cmp/Hyph+Cmp#juogus+N+Sg+Nom: apmilbeal-juogus
    apmilbealli+N+Cmp/Sh+Cmp/Hyph+Cmp#juogus+N+Sg+Gen: apmilbeal-juhkosa
    apmilbealli+N+Cmp/Sh+Cmp/Hyph+Cmp#juogus+N+Sg+Acc: apmilbeal-juhkosa
    apmilbealli+N+Cmp/Sh+Cmp/Hyph+Cmp#juogus+N+Sg+Loc: apmilbeal-juhkosis
    apmilbealli+N+Cmp/Sh+Cmp/Hyph+Cmp#juogus+N+Sg+Ill: apmilbeal-juhkosii
    apmilbealli+N+Cmp/Sh+Cmp/Hyph+Cmp#juogus+N+Sg+Com: apmilbeal-juhkosiin
    apmilbealli+N+Cmp/Sh+Cmp/Hyph+Cmp#juogus+N+Pl+Nom: apmilbeal-juhkosat
    apmilbealli+N+Cmp/Sh+Cmp/Hyph+Cmp#juogus+N+Pl+Gen: apmilbeal-juhkosiid
    apmilbealli+N+Cmp/Sh+Cmp/Hyph+Cmp#juogus+N+Pl+Acc: apmilbeal-juhkosiid
    apmilbealli+N+Cmp/Sh+Cmp/Hyph+Cmp#juogus+N+Pl+Loc: apmilbeal-juhkosiin
    apmilbealli+N+Cmp/Sh+Cmp/Hyph+Cmp#juogus+N+Pl+Ill: apmilbeal-juhkosiidda
    apmilbealli+N+Cmp/Sh+Cmp/Hyph+Cmp#juogus+N+Pl+Com: apmilbeal-juhkosiiguin
    apmilbealli+N+Cmp/Sh+Cmp/Hyph+Cmp#juogus+N+Ess: apmilbeal-juogusin
    apmilbealli+N+Cmp/Sh+Cmp/Hyph+Cmp#juogus+N+Der/Dimin+N+Sg+Nom: apmilbeal-juhkosaš
    apmilbealli+N+Cmp/Sh+Cmp/Hyph+Cmp#juogus+N+Der/Dimin+N+Der/Dimin+N+Sg+Nom: apmilbeal-juhkosaččaš
    apmilbealli+N+Cmp/Sh+Cmp/Hyph+Cmp#juogus+N+Der/Car+A+Sg+Nom: apmilbeal-juogusheapme
    apmilbealli+N+Cmp/Sh+Cmp/Hyph+Cmp#juogus+N+Der/lasj+A+Sg+Nom: apmilbeal-juoguslaš


  Noun - beanalihtti: # BEANA SgNom + AIGI
    beana+N+Cmp/SgNom+Cmp#lihtti+N+Sg+Nom: beanalihtti
    beana+N+Cmp/SgNom+Cmp#lihtti+N+Sg+Loc: beanalihtis
    beana+N+Cmp/SgNom+Cmp#lihtti+N+Sg+Ill: beanalihttái
    beana+N+Cmp/SgNom+Cmp#lihtti+N+Der/Dimin+N+Sg+Nom: beanalihtáš
    beana+N+Cmp/SgNom+Cmp/Hyph+Cmp#lihtti+N+Sg+Nom: beana-lihtti
    beana+N+Cmp/SgNom+Cmp/Hyph+Cmp#lihtti+N+Sg+Loc: beana-lihtis
    beana+N+Cmp/SgNom+Cmp/Hyph+Cmp#lihtti+N+Sg+Ill: beana-lihttái
    beana+N+Cmp/SgNom+Cmp/Hyph+Cmp#lihtti+N+Der/Dimin+N+Sg+Nom: beana-lihtáš

  Noun - beatnatlihtti: # BEANA SgGen + AIGI
    beana+N+Cmp/SgGen+Cmp#lihtti+N+Sg+Nom: beatnatlihtti
    beana+N+Cmp/SgGen+Cmp#lihtti+N+Sg+Loc: beatnatlihtis
    beana+N+Cmp/SgGen+Cmp#lihtti+N+Sg+Ill: beatnatlihttái
    beana+N+Cmp/SgGen+Cmp#lihtti+N+Der/Dimin+N+Sg+Nom: beatnatlihtáš
    beana+N+Cmp/SgGen+Cmp/Hyph+Cmp#lihtti+N+Sg+Nom: beatnat-lihtti
    beana+N+Cmp/SgGen+Cmp/Hyph+Cmp#lihtti+N+Sg+Loc: beatnat-lihtis
    beana+N+Cmp/SgGen+Cmp/Hyph+Cmp#lihtti+N+Sg+Ill: beatnat-lihttái
    beana+N+Cmp/SgGen+Cmp/Hyph+Cmp#lihtti+N+Der/Dimin+N+Sg+Nom: beatnat-lihtáš

  Noun - beatnagiidlihtti: # BEANA PlGenCmp + AIGI
    beana+N+Cmp/PlGen+Cmp#lihtti+N+Sg+Nom: beatnagiidlihtti
    beana+N+Cmp/PlGen+Cmp#lihtti+N+Sg+Loc: beatnagiidlihtis
    beana+N+Cmp/PlGen+Cmp#lihtti+N+Sg+Ill: beatnagiidlihttái
    beana+N+Cmp/PlGen+Cmp#lihtti+N+Der/Dimin+N+Sg+Nom: beatnagiidlihtáš
    beana+N+Cmp/PlGen+Cmp/Hyph+Cmp#lihtti+N+Sg+Nom: beatnagiid-lihtti
    beana+N+Cmp/PlGen+Cmp/Hyph+Cmp#lihtti+N+Sg+Loc: beatnagiid-lihtis
    beana+N+Cmp/PlGen+Cmp/Hyph+Cmp#lihtti+N+Sg+Ill: beatnagiid-lihttái
    beana+N+Cmp/PlGen+Cmp/Hyph+Cmp#lihtti+N+Der/Dimin+N+Sg+Nom: beatnagiid-lihtáš

  Noun - duovddadilli: # SEAMU SgNomCmp + ALBMILONGSHORT
    duovdda+N+Cmp/SgNom+Cmp#dilli+N+Sg+Nom: duovddadilli
    duovdda+N+Cmp/SgNom+Cmp#dilli+N+Sg+Gen: duovddadili
    duovdda+N+Cmp/SgNom+Cmp#dilli+N+Sg+Gen+PxDu1: duovddadilláme
    duovdda+N+Cmp/SgNom+Cmp#dilli+N+Sg+Acc: duovddadili
    duovdda+N+Cmp/SgNom+Cmp#dilli+N+Sg+Loc: duovddadilis
    duovdda+N+Cmp/SgNom+Cmp#dilli+N+Sg+Ill: duovddadillái
    duovdda+N+Cmp/SgNom+Cmp#dilli+N+Sg+Com: duovddadiliin
    duovdda+N+Cmp/SgNom+Cmp#dilli+N+Pl+Nom: duovddadilit
    duovdda+N+Cmp/SgNom+Cmp#dilli+N+Pl+Gen: duovddadiliid
    duovdda+N+Cmp/SgNom+Cmp#dilli+N+Pl+Acc: duovddadiliid
    duovdda+N+Cmp/SgNom+Cmp#dilli+N+Pl+Loc: duovddadiliin
    duovdda+N+Cmp/SgNom+Cmp#dilli+N+Pl+Ill: duovddadiliide
    duovdda+N+Cmp/SgNom+Cmp#dilli+N+Pl+Com: duovddadiliiguin
    duovdda+N+Cmp/SgNom+Cmp#dilli+N+Ess: duovddadillin
    duovdda+N+Cmp/SgNom+Cmp#dilli+N+Der/Dimin+N+Sg+Nom: duovddadiláš
    duovdda+N+Cmp/SgNom+Cmp/Hyph+Cmp#dilli+N+Sg+Nom: duovdda-dilli
    duovdda+N+Cmp/SgNom+Cmp/Hyph+Cmp#dilli+N+Sg+Gen: duovdda-dili
    duovdda+N+Cmp/SgNom+Cmp/Hyph+Cmp#dilli+N+Sg+Gen+PxDu1: duovdda-dilláme
    duovdda+N+Cmp/SgNom+Cmp/Hyph+Cmp#dilli+N+Sg+Acc: duovdda-dili
    duovdda+N+Cmp/SgNom+Cmp/Hyph+Cmp#dilli+N+Sg+Loc: duovdda-dilis
    duovdda+N+Cmp/SgNom+Cmp/Hyph+Cmp#dilli+N+Sg+Ill: duovdda-dillái
    duovdda+N+Cmp/SgNom+Cmp/Hyph+Cmp#dilli+N+Sg+Com: duovdda-diliin
    duovdda+N+Cmp/SgNom+Cmp/Hyph+Cmp#dilli+N+Pl+Nom: duovdda-dilit
    duovdda+N+Cmp/SgNom+Cmp/Hyph+Cmp#dilli+N+Pl+Gen: duovdda-diliid
    duovdda+N+Cmp/SgNom+Cmp/Hyph+Cmp#dilli+N+Pl+Acc: duovdda-diliid
    duovdda+N+Cmp/SgNom+Cmp/Hyph+Cmp#dilli+N+Pl+Loc: duovdda-diliin
    duovdda+N+Cmp/SgNom+Cmp/Hyph+Cmp#dilli+N+Pl+Ill: duovdda-diliide
    duovdda+N+Cmp/SgNom+Cmp/Hyph+Cmp#dilli+N+Pl+Com: duovdda-diliiguin
    duovdda+N+Cmp/SgNom+Cmp/Hyph+Cmp#dilli+N+Ess: duovdda-dillin
    duovdda+N+Cmp/SgNom+Cmp/Hyph+Cmp#dilli+N+Der/Dimin+N+Sg+Nom: duovdda-diláš

  Noun - duovdagadilli: # SEAMU SgGenCmp + ALBMILONGSHORT
    duovdda+N+Cmp/SgGen+Cmp#dilli+N+Sg+Nom: duovdagadilli
    duovdda+N+Cmp/SgGen+Cmp#dilli+N+Sg+Gen: duovdagadili
    duovdda+N+Cmp/SgGen+Cmp#dilli+N+Sg+Gen+PxDu1: duovdagadilláme
    duovdda+N+Cmp/SgGen+Cmp#dilli+N+Sg+Acc: duovdagadili
    duovdda+N+Cmp/SgGen+Cmp#dilli+N+Sg+Loc: duovdagadilis
    duovdda+N+Cmp/SgGen+Cmp#dilli+N+Sg+Ill: duovdagadillái
    duovdda+N+Cmp/SgGen+Cmp#dilli+N+Sg+Com: duovdagadiliin
    duovdda+N+Cmp/SgGen+Cmp#dilli+N+Pl+Nom: duovdagadilit
    duovdda+N+Cmp/SgGen+Cmp#dilli+N+Pl+Gen: duovdagadiliid
    duovdda+N+Cmp/SgGen+Cmp#dilli+N+Pl+Acc: duovdagadiliid
    duovdda+N+Cmp/SgGen+Cmp#dilli+N+Pl+Loc: duovdagadiliin
    duovdda+N+Cmp/SgGen+Cmp#dilli+N+Pl+Ill: duovdagadiliide
    duovdda+N+Cmp/SgGen+Cmp#dilli+N+Pl+Com: duovdagadiliiguin
    duovdda+N+Cmp/SgGen+Cmp#dilli+N+Ess: duovdagadillin
    duovdda+N+Cmp/SgGen+Cmp#dilli+N+Der/Dimin+N+Sg+Nom: duovdagadiláš
    duovdda+N+Cmp/SgGen+Cmp/Hyph+Cmp#dilli+N+Sg+Nom: duovdaga-dilli
    duovdda+N+Cmp/SgGen+Cmp/Hyph+Cmp#dilli+N+Sg+Gen: duovdaga-dili
    duovdda+N+Cmp/SgGen+Cmp/Hyph+Cmp#dilli+N+Sg+Gen+PxDu1: duovdaga-dilláme
    duovdda+N+Cmp/SgGen+Cmp/Hyph+Cmp#dilli+N+Sg+Acc: duovdaga-dili
    duovdda+N+Cmp/SgGen+Cmp/Hyph+Cmp#dilli+N+Sg+Loc: duovdaga-dilis
    duovdda+N+Cmp/SgGen+Cmp/Hyph+Cmp#dilli+N+Sg+Ill: duovdaga-dillái
    duovdda+N+Cmp/SgGen+Cmp/Hyph+Cmp#dilli+N+Sg+Com: duovdaga-diliin
    duovdda+N+Cmp/SgGen+Cmp/Hyph+Cmp#dilli+N+Pl+Nom: duovdaga-dilit
    duovdda+N+Cmp/SgGen+Cmp/Hyph+Cmp#dilli+N+Pl+Gen: duovdaga-diliid
    duovdda+N+Cmp/SgGen+Cmp/Hyph+Cmp#dilli+N+Pl+Acc: duovdaga-diliid
    duovdda+N+Cmp/SgGen+Cmp/Hyph+Cmp#dilli+N+Pl+Loc: duovdaga-diliin
    duovdda+N+Cmp/SgGen+Cmp/Hyph+Cmp#dilli+N+Pl+Ill: duovdaga-diliide
    duovdda+N+Cmp/SgGen+Cmp/Hyph+Cmp#dilli+N+Pl+Com: duovdaga-diliiguin
    duovdda+N+Cmp/SgGen+Cmp/Hyph+Cmp#dilli+N+Ess: duovdaga-dillin
    duovdda+N+Cmp/SgGen+Cmp/Hyph+Cmp#dilli+N+Der/Dimin+N+Sg+Nom: duovdaga-diláš

  Noun - duovdagiiddilli: # SEAMU PlGenCmp + ALBMILONGSHORT
    duovdda+N+Cmp/PlGen+Cmp#dilli+N+Sg+Nom: duovdagiiddilli
    duovdda+N+Cmp/PlGen+Cmp#dilli+N+Sg+Gen: duovdagiiddili
    duovdda+N+Cmp/PlGen+Cmp#dilli+N+Sg+Gen+PxDu1: duovdagiiddilláme
    duovdda+N+Cmp/PlGen+Cmp#dilli+N+Sg+Acc: duovdagiiddili
    duovdda+N+Cmp/PlGen+Cmp#dilli+N+Sg+Loc: duovdagiiddilis
    duovdda+N+Cmp/PlGen+Cmp#dilli+N+Sg+Ill: duovdagiiddillái
    duovdda+N+Cmp/PlGen+Cmp#dilli+N+Sg+Com: duovdagiiddiliin
    duovdda+N+Cmp/PlGen+Cmp#dilli+N+Pl+Nom: duovdagiiddilit
    duovdda+N+Cmp/PlGen+Cmp#dilli+N+Pl+Gen: duovdagiiddiliid
    duovdda+N+Cmp/PlGen+Cmp#dilli+N+Pl+Acc: duovdagiiddiliid
    duovdda+N+Cmp/PlGen+Cmp#dilli+N+Pl+Loc: duovdagiiddiliin
    duovdda+N+Cmp/PlGen+Cmp#dilli+N+Pl+Ill: duovdagiiddiliide
    duovdda+N+Cmp/PlGen+Cmp#dilli+N+Pl+Com: duovdagiiddiliiguin
    duovdda+N+Cmp/PlGen+Cmp#dilli+N+Ess: duovdagiiddillin
    duovdda+N+Cmp/PlGen+Cmp#dilli+N+Der/Dimin+N+Sg+Nom: duovdagiiddiláš
    duovdda+N+Cmp/PlGen+Cmp/Hyph+Cmp#dilli+N+Sg+Nom: duovdagiid-dilli
    duovdda+N+Cmp/PlGen+Cmp/Hyph+Cmp#dilli+N+Sg+Gen: duovdagiid-dili
    duovdda+N+Cmp/PlGen+Cmp/Hyph+Cmp#dilli+N+Sg+Gen+PxDu1: duovdagiid-dilláme
    duovdda+N+Cmp/PlGen+Cmp/Hyph+Cmp#dilli+N+Sg+Acc: duovdagiid-dili
    duovdda+N+Cmp/PlGen+Cmp/Hyph+Cmp#dilli+N+Sg+Loc: duovdagiid-dilis
    duovdda+N+Cmp/PlGen+Cmp/Hyph+Cmp#dilli+N+Sg+Ill: duovdagiid-dillái
    duovdda+N+Cmp/PlGen+Cmp/Hyph+Cmp#dilli+N+Sg+Com: duovdagiid-diliin
    duovdda+N+Cmp/PlGen+Cmp/Hyph+Cmp#dilli+N+Pl+Nom: duovdagiid-dilit
    duovdda+N+Cmp/PlGen+Cmp/Hyph+Cmp#dilli+N+Pl+Gen: duovdagiid-diliid
    duovdda+N+Cmp/PlGen+Cmp/Hyph+Cmp#dilli+N+Pl+Acc: duovdagiid-diliid
    duovdda+N+Cmp/PlGen+Cmp/Hyph+Cmp#dilli+N+Pl+Loc: duovdagiid-diliin
    duovdda+N+Cmp/PlGen+Cmp/Hyph+Cmp#dilli+N+Pl+Ill: duovdagiid-diliide
    duovdda+N+Cmp/PlGen+Cmp/Hyph+Cmp#dilli+N+Pl+Com: duovdagiid-diliiguin
    duovdda+N+Cmp/PlGen+Cmp/Hyph+Cmp#dilli+N+Ess: duovdagiid-dillin
    duovdda+N+Cmp/PlGen+Cmp/Hyph+Cmp#dilli+N+Der/Dimin+N+Sg+Nom: duovdagiid-diláš

  Noun - olmmošjuolgi: # FALIS SgNomCmp + AIGI
    olmmoš+N+Cmp/SgNom+Cmp#juolgi+N+Sg+Nom: olmmošjuolgi
    olmmoš+N+Cmp/SgNom+Cmp#juolgi+N+Pl+Nom: olmmošjuolggit
    olmmoš+N+Cmp/SgNom+Cmp#juolgi+N+Sg+Ill: olmmošjuolgái
    olmmoš+N+Cmp/SgNom+Cmp#juolgi+N+Der/Dimin+N+Sg+Nom: olmmošjuolggáš
    olmmoš+N+Cmp/SgNom+Cmp#juolgi+N+Der/Dimin+N+Der/Dimin+N+Sg+Nom: olmmošjuolggážaš
    olmmoš+N+Cmp/SgNom+Cmp#juolgi+N+Der/Car+A+Sg+Nom: olmmošjuolggeheapme
    olmmoš+N+Cmp/SgNom+Cmp#juolgi+N+Der/lasj+A+Sg+Nom: olmmošjuolggálaš
    olmmoš+N+Cmp/SgNom+Cmp/Hyph+Cmp#juolgi+N+Sg+Nom: olmmoš-juolgi
    olmmoš+N+Cmp/SgNom+Cmp/Hyph+Cmp#juolgi+N+Pl+Nom: olmmoš-juolggit
    olmmoš+N+Cmp/SgNom+Cmp/Hyph+Cmp#juolgi+N+Sg+Ill: olmmoš-juolgái
    olmmoš+N+Cmp/SgNom+Cmp/Hyph+Cmp#juolgi+N+Der/Dimin+N+Sg+Nom: olmmoš-juolggáš
    olmmoš+N+Cmp/SgNom+Cmp/Hyph+Cmp#juolgi+N+Der/Dimin+N+Der/Dimin+N+Sg+Nom: olmmoš-juolggážaš
    olmmoš+N+Cmp/SgNom+Cmp/Hyph+Cmp#juolgi+N+Der/Car+A+Sg+Nom: olmmoš-juolggeheapme
    olmmoš+N+Cmp/SgNom+Cmp/Hyph+Cmp#juolgi+N+Der/lasj+A+Sg+Nom: olmmoš-juolggálaš

  Noun - olbmojuolgi: # FALIS SgGenCmp + AIGI
    olmmoš+N+Cmp/SgGen+Cmp#juolgi+N+Sg+Nom: olbmojuolgi
    olmmoš+N+Cmp/SgGen+Cmp#juolgi+N+Pl+Nom: olbmojuolggit
    olmmoš+N+Cmp/SgGen+Cmp#juolgi+N+Sg+Ill: olbmojuolgái
    olmmoš+N+Cmp/SgGen+Cmp#juolgi+N+Der/Dimin+N+Sg+Nom: olbmojuolggáš
    olmmoš+N+Cmp/SgGen+Cmp#juolgi+N+Der/Dimin+N+Der/Dimin+N+Sg+Nom: olbmojuolggážaš
    olmmoš+N+Cmp/SgGen+Cmp#juolgi+N+Der/Car+A+Sg+Nom: olbmojuolggeheapme
    olmmoš+N+Cmp/SgGen+Cmp#juolgi+N+Der/lasj+A+Sg+Nom: olbmojuolggálaš
    olmmoš+N+Cmp/SgGen+Cmp/Hyph+Cmp#juolgi+N+Sg+Nom: olbmo-juolgi
    olmmoš+N+Cmp/SgGen+Cmp/Hyph+Cmp#juolgi+N+Pl+Nom: olbmo-juolggit
    olmmoš+N+Cmp/SgGen+Cmp/Hyph+Cmp#juolgi+N+Sg+Ill: olbmo-juolgái
    olmmoš+N+Cmp/SgGen+Cmp/Hyph+Cmp#juolgi+N+Der/Dimin+N+Sg+Nom: olbmo-juolggáš
    olmmoš+N+Cmp/SgGen+Cmp/Hyph+Cmp#juolgi+N+Der/Dimin+N+Der/Dimin+N+Sg+Nom: olbmo-juolggážaš
    olmmoš+N+Cmp/SgGen+Cmp/Hyph+Cmp#juolgi+N+Der/Car+A+Sg+Nom: olbmo-juolggeheapme
    olmmoš+N+Cmp/SgGen+Cmp/Hyph+Cmp#juolgi+N+Der/lasj+A+Sg+Nom: olbmo-juolggálaš

  Noun - olbmuidjuolgi: # FALIS PlGenCmp + AIGI
    olmmoš+N+Cmp/PlGen+Cmp#juolgi+N+Sg+Nom: olbmuidjuolgi
    olmmoš+N+Cmp/PlGen+Cmp#juolgi+N+Pl+Nom: olbmuidjuolggit
    olmmoš+N+Cmp/PlGen+Cmp#juolgi+N+Sg+Ill: olbmuidjuolgái
    olmmoš+N+Cmp/PlGen+Cmp#juolgi+N+Der/Dimin+N+Sg+Nom: olbmuidjuolggáš
    olmmoš+N+Cmp/PlGen+Cmp#juolgi+N+Der/Dimin+N+Der/Dimin+N+Sg+Nom: olbmuidjuolggážaš
    olmmoš+N+Cmp/PlGen+Cmp#juolgi+N+Der/Car+A+Sg+Nom: olbmuidjuolggeheapme
    olmmoš+N+Cmp/PlGen+Cmp#juolgi+N+Der/lasj+A+Sg+Nom: olbmuidjuolggálaš
    olmmoš+N+Cmp/PlGen+Cmp/Hyph+Cmp#juolgi+N+Sg+Nom: olbmuid-juolgi
    olmmoš+N+Cmp/PlGen+Cmp/Hyph+Cmp#juolgi+N+Pl+Nom: olbmuid-juolggit
    olmmoš+N+Cmp/PlGen+Cmp/Hyph+Cmp#juolgi+N+Sg+Ill: olbmuid-juolgái
    olmmoš+N+Cmp/PlGen+Cmp/Hyph+Cmp#juolgi+N+Der/Dimin+N+Sg+Nom: olbmuid-juolggáš
    olmmoš+N+Cmp/PlGen+Cmp/Hyph+Cmp#juolgi+N+Der/Dimin+N+Der/Dimin+N+Sg+Nom: olbmuid-juolggážaš
    olmmoš+N+Cmp/PlGen+Cmp/Hyph+Cmp#juolgi+N+Der/Car+A+Sg+Nom: olbmuid-juolggeheapme
    olmmoš+N+Cmp/PlGen+Cmp/Hyph+Cmp#juolgi+N+Der/lasj+A+Sg+Nom: olbmuid-juolggálaš

  Noun - muitomuittašeapmi: # AIGI SgNomCmp +  EAPMI
    muitu+N+Cmp/SgNom+Cmp#muittašeapmi+N+Sg+Nom: muitomuittašeapmi
    muitu+N+Cmp/SgNom+Cmp#muittašeapmi+N+Sg+Loc: [muitomuittašeames, muitomuittašeamis]
    muitu+N+Cmp/SgNom+Cmp#muittašeapmi+N+Sg+Ill: muitomuittašeapmái
    muitu+N+Cmp/SgNom+Cmp/Hyph+Cmp#muittašeapmi+N+Sg+Nom: muito-muittašeapmi
    muitu+N+Cmp/SgNom+Cmp/Hyph+Cmp#muittašeapmi+N+Sg+Loc: [muito-muittašeames, muito-muittašeamis]
    muitu+N+Cmp/SgNom+Cmp/Hyph+Cmp#muittašeapmi+N+Sg+Ill: muito-muittašeapmái
    
  Noun - muittomuittašeapmi: # AIGI SgGenCmp +  EAPMI
    muitu+N+Cmp/SgGen+Cmp#muittašeapmi+N+Sg+Nom: muittomuittašeapmi
    muitu+N+Cmp/SgGen+Cmp#muittašeapmi+N+Sg+Loc: [muittomuittašeames, muittomuittašeamis]
    muitu+N+Cmp/SgGen+Cmp#muittašeapmi+N+Sg+Ill: muittomuittašeapmái
    muitu+N+Cmp/SgGen+Cmp/Hyph+Cmp#muittašeapmi+N+Sg+Nom: muitto-muittašeapmi
    muitu+N+Cmp/SgGen+Cmp/Hyph+Cmp#muittašeapmi+N+Sg+Loc: [muitto-muittašeames, muitto-muittašeamis]
    muitu+N+Cmp/SgGen+Cmp/Hyph+Cmp#muittašeapmi+N+Sg+Ill: muitto-muittašeapmái

  Noun - muittuidmuittašeapmi: # AIGI PlGenCmp +  EAPMI
    muitu+N+Cmp/PlGen+Cmp#muittašeapmi+N+Sg+Nom: muittuidmuittašeapmi
    muitu+N+Cmp/PlGen+Cmp#muittašeapmi+N+Sg+Loc: [muittuidmuittašeames, muittuidmuittašeamis]
    muitu+N+Cmp/PlGen+Cmp#muittašeapmi+N+Sg+Ill: muittuidmuittašeapmái
    muitu+N+Cmp/PlGen+Cmp/Hyph+Cmp#muittašeapmi+N+Sg+Nom: muittuid-muittašeapmi
    muitu+N+Cmp/PlGen+Cmp/Hyph+Cmp#muittašeapmi+N+Sg+Loc: [muittuid-muittašeames, muittuid-muittašeamis]
    muitu+N+Cmp/PlGen+Cmp/Hyph+Cmp#muittašeapmi+N+Sg+Ill: muittuid-muittašeapmái

  Noun - muittašaneaiggát: # EAPMI SgCmp + GAHPIRLONG
    muittašeapmi+N+Cmp/SgNom+Cmp#eaiggát+N+Sg+Nom: muittašaneaiggát
    muittašeapmi+N+Cmp/SgNom+Cmp#eaiggát+N+Sg+Loc: muittašaneaiggádis
    muittašeapmi+N+Cmp/SgNom+Cmp#eaiggát+N+Sg+Ill: muittašaneaiggádii
    muittašeapmi+N+Cmp/SgNom+Cmp#eaiggát+N+Der/lasj+A+Sg+Nom: muittašaneaiggátlaš
    muittašeapmi+N+Cmp/SgNom+Cmp/Hyph+Cmp#eaiggát+N+Sg+Nom: muittašan-eaiggát
    muittašeapmi+N+Cmp/SgNom+Cmp/Hyph+Cmp#eaiggát+N+Sg+Loc: muittašan-eaiggádis
    muittašeapmi+N+Cmp/SgNom+Cmp/Hyph+Cmp#eaiggát+N+Sg+Ill: muittašan-eaiggádii
    muittašeapmi+N+Cmp/SgNom+Cmp/Hyph+Cmp#eaiggát+N+Der/lasj+A+Sg+Nom: muittašan-eaiggátlaš

  Noun - oarregávpi: # ALBMI SgNomCmp + GOAHTI-I
    oarri+G7+N+Cmp/SgNom+Cmp#gávpi+N+Sg+Nom: oarregávpi
    oarri+G7+N+Cmp/SgNom+Cmp#gávpi+N+Pl+Nom: oarregávppit
    oarri+G7+N+Cmp/SgNom+Cmp#gávpi+N+Sg+Ill: oarregávpái
    oarri+G7+N+Cmp/SgNom+Cmp#gávpi+N+Der/Dimin+N+Sg+Nom: oarregávppáš
    oarri+G7+N+Cmp/SgNom+Cmp#gávpi+N+Der/Dimin+N+Der/Dimin+N+Sg+Nom: oarregávppážaš
    oarri+G7+N+Cmp/SgNom+Cmp#gávpi+N+Der/Car+A+Sg+Nom: oarregávppeheapme
    oarri+G7+N+Cmp/SgNom+Cmp#gávpi+N+Der/lasj+A+Sg+Nom: oarregávppálaš
    oarri+G7+N+Cmp/SgNom+Cmp/Hyph+Cmp#gávpi+N+Sg+Nom: oarre-gávpi
    oarri+G7+N+Cmp/SgNom+Cmp/Hyph+Cmp#gávpi+N+Pl+Nom: oarre-gávppit
    oarri+G7+N+Cmp/SgNom+Cmp/Hyph+Cmp#gávpi+N+Sg+Ill: oarre-gávpái
    oarri+G7+N+Cmp/SgNom+Cmp/Hyph+Cmp#gávpi+N+Der/Dimin+N+Sg+Nom: oarre-gávppáš
    oarri+G7+N+Cmp/SgNom+Cmp/Hyph+Cmp#gávpi+N+Der/Dimin+N+Der/Dimin+N+Sg+Nom: oarre-gávppážaš
    oarri+G7+N+Cmp/SgNom+Cmp/Hyph+Cmp#gávpi+N+Der/Car+A+Sg+Nom: oarre-gávppeheapme
    oarri+G7+N+Cmp/SgNom+Cmp/Hyph+Cmp#gávpi+N+Der/lasj+A+Sg+Nom: oarre-gávppálaš


  Noun - orriidgávpi: # ALBMI PlGenCmp + GOAHTI-I
    oarri+G7+N+Cmp/PlGen+Cmp#gávpi+N+Sg+Nom:  orriidgávpi
    oarri+G7+N+Cmp/PlGen+Cmp#gávpi+N+Pl+Nom:  orriidgávppit
    oarri+G7+N+Cmp/PlGen+Cmp#gávpi+N+Sg+Ill:  orriidgávpái
    oarri+G7+N+Cmp/PlGen+Cmp#gávpi+N+Der/Dimin+N+Sg+Nom: orriidgávppáš
    oarri+G7+N+Cmp/PlGen+Cmp#gávpi+N+Der/Dimin+N+Der/Dimin+N+Sg+Nom: orriidgávppážaš
    oarri+G7+N+Cmp/PlGen+Cmp#gávpi+N+Der/Car+A+Sg+Nom: orriidgávppeheapme
    oarri+G7+N+Cmp/PlGen+Cmp#gávpi+N+Der/lasj+A+Sg+Nom: orriidgávppálaš
    oarri+G7+N+Cmp/PlGen+Cmp/Hyph+Cmp#gávpi+N+Sg+Nom: orriid-gávpi
    oarri+G7+N+Cmp/PlGen+Cmp/Hyph+Cmp#gávpi+N+Pl+Nom: orriid-gávppit
    oarri+G7+N+Cmp/PlGen+Cmp/Hyph+Cmp#gávpi+N+Sg+Ill: orriid-gávpái
    oarri+G7+N+Cmp/PlGen+Cmp/Hyph+Cmp#gávpi+N+Der/Dimin+N+Sg+Nom: orriid-gávppáš
    oarri+G7+N+Cmp/PlGen+Cmp/Hyph+Cmp#gávpi+N+Der/Dimin+N+Der/Dimin+N+Sg+Nom: orriid-gávppážaš
    oarri+G7+N+Cmp/PlGen+Cmp/Hyph+Cmp#gávpi+N+Der/Car+A+Sg+Nom: orriid-gávppeheapme
    oarri+G7+N+Cmp/PlGen+Cmp/Hyph+Cmp#gávpi+N+Der/lasj+A+Sg+Nom: orriid-gávppálaš

  Noun - juhkkisearvi: # ACTORTVder SgNomCmp + GOAHTI-I
    juhkat+V+TV+Der/NomAg+N+Cmp/SgNom+Cmp#searvi+N+Sg+Nom: juhkkisearvi
    juhkat+V+TV+Der/NomAg+N+Cmp/SgNom+Cmp#searvi+N+Pl+Nom: juhkkisearvvit
    juhkat+V+TV+Der/NomAg+N+Cmp/SgNom+Cmp#searvi+N+Sg+Ill: juhkkisearvái
    juhkat+V+TV+Der/NomAg+N+Cmp/SgNom+Cmp#searvi+N+Der/Dimin+N+Sg+Nom: juhkkisearvváš
    juhkat+V+TV+Der/NomAg+N+Cmp/SgNom+Cmp#searvi+N+Der/Dimin+N+Der/Dimin+N+Sg+Nom: juhkkisearvvážaš
    juhkat+V+TV+Der/NomAg+N+Cmp/SgNom+Cmp#searvi+N+Der/Car+A+Sg+Nom: juhkkisearvveheapme
    juhkat+V+TV+Der/NomAg+N+Cmp/SgNom+Cmp#searvi+N+Der/lasj+A+Sg+Nom: juhkkisearvválaš
    juhkat+V+TV+Der/NomAg+N+Cmp/SgNom+Cmp/Hyph+Cmp#searvi+N+Sg+Nom: juhkki-searvi
    juhkat+V+TV+Der/NomAg+N+Cmp/SgNom+Cmp/Hyph+Cmp#searvi+N+Pl+Nom: juhkki-searvvit
    juhkat+V+TV+Der/NomAg+N+Cmp/SgNom+Cmp/Hyph+Cmp#searvi+N+Sg+Ill: juhkki-searvái
    juhkat+V+TV+Der/NomAg+N+Cmp/SgNom+Cmp/Hyph+Cmp#searvi+N+Der/Dimin+N+Sg+Nom: juhkki-searvváš
    juhkat+V+TV+Der/NomAg+N+Cmp/SgNom+Cmp/Hyph+Cmp#searvi+N+Der/Dimin+N+Der/Dimin+N+Sg+Nom: juhkki-searvvážaš
    juhkat+V+TV+Der/NomAg+N+Cmp/SgNom+Cmp/Hyph+Cmp#searvi+N+Der/Car+A+Sg+Nom: juhkki-searvveheapme
    juhkat+V+TV+Der/NomAg+N+Cmp/SgNom+Cmp/Hyph+Cmp#searvi+N+Der/lasj+A+Sg+Nom: juhkki-searvválaš

  Noun - juhkkiidsearvi: # ACTORTVder PlGenCmp + GOAHTI-I
    juhkat+V+TV+Der/NomAg+N+Cmp/PlGen+Cmp#searvi+N+Sg+Nom: juhkkiidsearvi
    juhkat+V+TV+Der/NomAg+N+Cmp/PlGen+Cmp#searvi+N+Pl+Nom: juhkkiidsearvvit
    juhkat+V+TV+Der/NomAg+N+Cmp/PlGen+Cmp#searvi+N+Sg+Ill: juhkkiidsearvái
    juhkat+V+TV+Der/NomAg+N+Cmp/PlGen+Cmp#searvi+N+Der/Dimin+N+Sg+Nom: juhkkiidsearvváš
    juhkat+V+TV+Der/NomAg+N+Cmp/PlGen+Cmp#searvi+N+Der/Dimin+N+Der/Dimin+N+Sg+Nom: juhkkiidsearvvážaš
    juhkat+V+TV+Der/NomAg+N+Cmp/PlGen+Cmp#searvi+N+Der/Car+A+Sg+Nom: juhkkiidsearvveheapme
    juhkat+V+TV+Der/NomAg+N+Cmp/PlGen+Cmp#searvi+N+Der/lasj+A+Sg+Nom: juhkkiidsearvválaš
    juhkat+V+TV+Der/NomAg+N+Cmp/PlGen+Cmp/Hyph+Cmp#searvi+N+Sg+Nom: juhkkiid-searvi
    juhkat+V+TV+Der/NomAg+N+Cmp/PlGen+Cmp/Hyph+Cmp#searvi+N+Pl+Nom: juhkkiid-searvvit
    juhkat+V+TV+Der/NomAg+N+Cmp/PlGen+Cmp/Hyph+Cmp#searvi+N+Sg+Ill: juhkkiid-searvái
    juhkat+V+TV+Der/NomAg+N+Cmp/PlGen+Cmp/Hyph+Cmp#searvi+N+Der/Dimin+N+Sg+Nom: juhkkiid-searvváš
    juhkat+V+TV+Der/NomAg+N+Cmp/PlGen+Cmp/Hyph+Cmp#searvi+N+Der/Dimin+N+Der/Dimin+N+Sg+Nom: juhkkiid-searvvážaš
    juhkat+V+TV+Der/NomAg+N+Cmp/PlGen+Cmp/Hyph+Cmp#searvi+N+Der/Car+A+Sg+Nom: juhkkiid-searvveheapme
    juhkat+V+TV+Der/NomAg+N+Cmp/PlGen+Cmp/Hyph+Cmp#searvi+N+Der/lasj+A+Sg+Nom: juhkkiid-searvválaš

  Noun - agibeaiávssis: # FirstComponent + LASIS
    agibeaivi+N+Cmp/Sh+Cmp#ávssis+N+Sg+Nom: agibeaiávssis
    agibeaivi+N+Cmp/Sh+Cmp#ávssis+N+Pl+Nom: agibeaiáksát
    agibeaivi+N+Cmp/Sh+Cmp#ávssis+N+Sg+Ill: agibeaiáksái
    agibeaivi+N+Cmp/Sh+Cmp#ávssis+N+Der/Dimin+N+Sg+Nom: agibeaiáksáš
    agibeaivi+N+Cmp/Sh+Cmp#ávssis+N+Der/Dimin+N+Der/Dimin+N+Sg+Nom: agibeaiáksážaš
    agibeaivi+N+Cmp/Sh+Cmp#ávssis+N+Der/Car+A+Sg+Nom: agibeaiávssesheapme
    agibeaivi+N+Cmp/Sh+Cmp/Hyph+Cmp#ávssis+N+Sg+Nom: agibeai-ávssis
    agibeaivi+N+Cmp/Sh+Cmp/Hyph+Cmp#ávssis+N+Pl+Nom: agibeai-áksát
    agibeaivi+N+Cmp/Sh+Cmp/Hyph+Cmp#ávssis+N+Sg+Ill: agibeai-áksái
    agibeaivi+N+Cmp/Sh+Cmp/Hyph+Cmp#ávssis+N+Der/Dimin+N+Sg+Nom: agibeai-áksáš
    agibeaivi+N+Cmp/Sh+Cmp/Hyph+Cmp#ávssis+N+Der/Dimin+N+Der/Dimin+N+Sg+Nom: agibeai-áksážaš
    agibeaivi+N+Cmp/Sh+Cmp/Hyph+Cmp#ávssis+N+Der/Car+A+Sg+Nom: agibeai-ávssesheapme



  Noun - kantuvradieđáhus: # KANTUR SgNomCmp + JOHTOLAT
    kantuvra+N+Cmp/SgNom+Cmp#dieđáhus+N+Sg+Nom: [kánttordieđáhus, kánturdieđáhus, kántordieđáhus, gánturdieđáhus]
    kantuvra+v1+N+Cmp/SgNom+Cmp#dieđáhus+N+Sg+Nom: kantuvradieđáhus
    kantuvra+v2+N+Cmp/SgNom+Cmp#dieđáhus+N+Sg+Nom: kontuvradieđáhus
    kantuvra+v3+N+Cmp/SgNom+Cmp#dieđáhus+N+Sg+Nom: gántuvradieđáhus
    kantuvra+N+Cmp/SgNom+Cmp#dieđáhus+N+Sg+Loc: [kánttordieđáhusas, kánturdieđáhusas, kántordieđáhusas, gánturdieđáhusas]
    kantuvra+v1+N+Cmp/SgNom+Cmp#dieđáhus+N+Sg+Loc: kantuvradieđáhusas
    kantuvra+v2+N+Cmp/SgNom+Cmp#dieđáhus+N+Sg+Loc: kontuvradieđáhusas
    kantuvra+v3+N+Cmp/SgNom+Cmp#dieđáhus+N+Sg+Loc: gántuvradieđáhusas
    kantuvra+N+Cmp/SgNom+Cmp#dieđáhus+N+Sg+Ill: [kánttordieđáhussii, kánturdieđáhussii, kántordieđáhussii, gánturdieđáhussii]
    kantuvra+v1+N+Cmp/SgNom+Cmp#dieđáhus+N+Sg+Ill: kantuvradieđáhussii
    kantuvra+v2+N+Cmp/SgNom+Cmp#dieđáhus+N+Sg+Ill: kontuvradieđáhussii
    kantuvra+v3+N+Cmp/SgNom+Cmp#dieđáhus+N+Sg+Ill: gántuvradieđáhussii
    kantuvra+N+Cmp/SgNom+Cmp/Hyph+Cmp#dieđáhus+N+Sg+Nom: [kánttor-dieđáhus, kántur-dieđáhus, kántor-dieđáhus, gántur-dieđáhus]
    kantuvra+v1+N+Cmp/SgNom+Cmp/Hyph+Cmp#dieđáhus+N+Sg+Nom: kantuvra-dieđáhus
    kantuvra+v2+N+Cmp/SgNom+Cmp/Hyph+Cmp#dieđáhus+N+Sg+Nom: kontuvra-dieđáhus
    kantuvra+v3+N+Cmp/SgNom+Cmp/Hyph+Cmp#dieđáhus+N+Sg+Nom: gántuvra-dieđáhus
    kantuvra+N+Cmp/SgNom+Cmp/Hyph+Cmp#dieđáhus+N+Sg+Loc: [kánttor-dieđáhusas, kántur-dieđáhusas, kántor-dieđáhusas, gántur-dieđáhusas]
    kantuvra+v1+N+Cmp/SgNom+Cmp/Hyph+Cmp#dieđáhus+N+Sg+Loc: kantuvra-dieđáhusas
    kantuvra+v2+N+Cmp/SgNom+Cmp/Hyph+Cmp#dieđáhus+N+Sg+Loc: kontuvra-dieđáhusas
    kantuvra+v3+N+Cmp/SgNom+Cmp/Hyph+Cmp#dieđáhus+N+Sg+Loc: gántuvra-dieđáhusas
    kantuvra+N+Cmp/SgNom+Cmp/Hyph+Cmp#dieđáhus+N+Sg+Ill: [kánttor-dieđáhussii, kántur-dieđáhussii, kántor-dieđáhussii, gántur-dieđáhussii]
    kantuvra+v1+N+Cmp/SgNom+Cmp/Hyph+Cmp#dieđáhus+N+Sg+Ill: kantuvra-dieđáhussii
    kantuvra+v2+N+Cmp/SgNom+Cmp/Hyph+Cmp#dieđáhus+N+Sg+Ill: kontuvra-dieđáhussii
    kantuvra+v3+N+Cmp/SgNom+Cmp/Hyph+Cmp#dieđáhus+N+Sg+Ill: gántuvra-dieđáhussii


  Noun - čáhppesoasus: # VIELG Attr + MALISLONG
    čáhppat+A+Cmp/Attr+Cmp#oasus+N+Sg+Nom: čáhppesoasus
    čáhppat+A+Cmp/Attr+Cmp#oasus+N+Sg+Gen: čáhppesossosa
    čáhppat+A+Cmp/Attr+Cmp#oasus+N+Sg+Acc: čáhppesossosa
    čáhppat+A+Cmp/Attr+Cmp#oasus+N+Sg+Loc: čáhppesossosis
    čáhppat+A+Cmp/Attr+Cmp#oasus+N+Sg+Ill: čáhppesossosii
    čáhppat+A+Cmp/Attr+Cmp#oasus+N+Sg+Com: čáhppesossosiin
    čáhppat+A+Cmp/Attr+Cmp#oasus+N+Pl+Nom: čáhppesossosat
    čáhppat+A+Cmp/Attr+Cmp#oasus+N+Pl+Gen: čáhppesossosiid
    čáhppat+A+Cmp/Attr+Cmp#oasus+N+Pl+Acc: čáhppesossosiid 
    čáhppat+A+Cmp/Attr+Cmp#oasus+N+Pl+Loc: čáhppesossosiin 
    čáhppat+A+Cmp/Attr+Cmp#oasus+N+Pl+Ill: čáhppesossosiidda
    čáhppat+A+Cmp/Attr+Cmp#oasus+N+Pl+Com: čáhppesossosiiguin
    čáhppat+A+Cmp/Attr+Cmp#oasus+N+Ess: čáhppesoasusin
    čáhppat+A+Cmp/Attr+Cmp#oasus+N+Der/Dimin+N+Sg+Nom: čáhppesossosaš
    čáhppat+A+Cmp/Attr+Cmp#oasus+N+Der/Dimin+N+Der/Dimin+N+Sg+Nom: čáhppesossosaččaš
    čáhppat+A+Cmp/Attr+Cmp#oasus+N+Der/Car+A+Sg+Nom: čáhppesoasusheapme
    čáhppat+A+Cmp/Attr+Cmp#oasus+N+Der/lasj+A+Sg+Nom: čáhppesoasuslaš
    čáhppat+A+Cmp/Attr+Cmp/Hyph+Cmp#oasus+N+Sg+Nom: čáhppes-oasus
    čáhppat+A+Cmp/Attr+Cmp/Hyph+Cmp#oasus+N+Sg+Gen: čáhppes-ossosa
    čáhppat+A+Cmp/Attr+Cmp/Hyph+Cmp#oasus+N+Sg+Acc: čáhppes-ossosa
    čáhppat+A+Cmp/Attr+Cmp/Hyph+Cmp#oasus+N+Sg+Loc: čáhppes-ossosis
    čáhppat+A+Cmp/Attr+Cmp/Hyph+Cmp#oasus+N+Sg+Ill: čáhppes-ossosii
    čáhppat+A+Cmp/Attr+Cmp/Hyph+Cmp#oasus+N+Sg+Com: čáhppes-ossosiin
    čáhppat+A+Cmp/Attr+Cmp/Hyph+Cmp#oasus+N+Pl+Nom: čáhppes-ossosat
    čáhppat+A+Cmp/Attr+Cmp/Hyph+Cmp#oasus+N+Pl+Gen: čáhppes-ossosiid
    čáhppat+A+Cmp/Attr+Cmp/Hyph+Cmp#oasus+N+Pl+Acc: čáhppes-ossosiid 
    čáhppat+A+Cmp/Attr+Cmp/Hyph+Cmp#oasus+N+Pl+Loc: čáhppes-ossosiin 
    čáhppat+A+Cmp/Attr+Cmp/Hyph+Cmp#oasus+N+Pl+Ill: čáhppes-ossosiidda
    čáhppat+A+Cmp/Attr+Cmp/Hyph+Cmp#oasus+N+Pl+Com: čáhppes-ossosiiguin
    čáhppat+A+Cmp/Attr+Cmp/Hyph+Cmp#oasus+N+Ess: čáhppes-oasusin
    čáhppat+A+Cmp/Attr+Cmp/Hyph+Cmp#oasus+N+Der/Dimin+N+Sg+Nom: čáhppes-ossosaš
    čáhppat+A+Cmp/Attr+Cmp/Hyph+Cmp#oasus+N+Der/Dimin+N+Der/Dimin+N+Sg+Nom: čáhppes-ossosaččaš
    čáhppat+A+Cmp/Attr+Cmp/Hyph+Cmp#oasus+N+Der/Car+A+Sg+Nom: čáhppes-oasusheapme
    čáhppat+A+Cmp/Attr+Cmp/Hyph+Cmp#oasus+N+Der/lasj+A+Sg+Nom: čáhppes-oasuslaš


  Noun - viežžanolmmoš : # BOAHTINTV SgCmp + FALIS
    viežžat+V+TV+Der/NomAct+N+Cmp/SgNom+Cmp#olmmoš+N+Sg+Nom: viežžanolmmoš 
    viežžat+V+TV+Der/NomAct+N+Cmp/SgNom+Cmp#olmmoš+N+Sg+Loc: viežžanolbmos
    viežžat+V+TV+Der/NomAct+N+Cmp/SgNom+Cmp#olmmoš+N+Sg+Ill: viežžanolbmui
    viežžat+V+TV+Der/NomAct+N+Cmp/SgNom+Cmp/Hyph+Cmp#olmmoš+N+Sg+Nom: viežžan-olmmoš 
    viežžat+V+TV+Der/NomAct+N+Cmp/SgNom+Cmp/Hyph+Cmp#olmmoš+N+Sg+Loc: viežžan-olbmos
    viežžat+V+TV+Der/NomAct+N+Cmp/SgNom+Cmp/Hyph+Cmp#olmmoš+N+Sg+Ill: viežžan-olbmui

  Noun - uksageahči : # GOAHTI-A SgNomCmp + AIGI
    uksa+N+Cmp/SgNom+Cmp#geahči+N+Sg+Nom: uksageahči
    uksa+N+Cmp/SgNom+Cmp#geahči+N+Sg+Loc: uksageažis
    uksa+N+Cmp/SgNom+Cmp#geahči+N+Sg+Ill: uksageahčái
    uksa+N+Cmp/SgNom+Cmp/Hyph+Cmp#geahči+N+Sg+Nom: uksa-geahči
    uksa+N+Cmp/SgNom+Cmp/Hyph+Cmp#geahči+N+Sg+Loc: uksa-geažis
    uksa+N+Cmp/SgNom+Cmp/Hyph+Cmp#geahči+N+Sg+Ill: uksa-geahčái

  Noun - uvssageahči : # GOAHTI-A SgGenCmp + AIGI
    uksa+N+Cmp/SgGen+Cmp#geahči+N+Sg+Nom: uvssageahči
    uksa+N+Cmp/SgGen+Cmp#geahči+N+Sg+Loc: uvssageažis
    uksa+N+Cmp/SgGen+Cmp#geahči+N+Sg+Ill: uvssageahčái
    uksa+N+Cmp/SgGen+Cmp/Hyph+Cmp#geahči+N+Sg+Nom: uvssa-geahči
    uksa+N+Cmp/SgGen+Cmp/Hyph+Cmp#geahči+N+Sg+Loc: uvssa-geažis
    uksa+N+Cmp/SgGen+Cmp/Hyph+Cmp#geahči+N+Sg+Ill: uvssa-geahčái

  Noun - uvssaidgeahči : # GOAHTI-A PlGenCmp + AIGI
    uksa+N+Cmp/PlGen+Cmp#geahči+N+Sg+Nom: uvssaidgeahči
    uksa+N+Cmp/PlGen+Cmp#geahči+N+Sg+Loc: uvssaidgeažis
    uksa+N+Cmp/PlGen+Cmp#geahči+N+Sg+Ill: uvssaidgeahčái
    uksa+N+Cmp/PlGen+Cmp/Hyph+Cmp#geahči+N+Sg+Nom: uvssaid-geahči
    uksa+N+Cmp/PlGen+Cmp/Hyph+Cmp#geahči+N+Sg+Loc: uvssaid-geažis
    uksa+N+Cmp/PlGen+Cmp/Hyph+Cmp#geahči+N+Sg+Ill: uvssaid-geahčái

  Noun - niibedilli : # GOAHTI-I SgNomCmp + ALBMILONGSHORT
    niibi+N+Cmp/SgNom+Cmp#dilli+N+Sg+Nom: niibedilli
    niibi+N+Cmp/SgNom+Cmp#dilli+N+Sg+Loc: niibedilis
    niibi+N+Cmp/SgNom+Cmp#dilli+N+Sg+Ill: niibedillái
    niibi+N+Cmp/SgNom+Cmp/Hyph+Cmp#dilli+N+Sg+Nom: niibe-dilli
    niibi+N+Cmp/SgNom+Cmp/Hyph+Cmp#dilli+N+Sg+Loc: niibe-dilis
    niibi+N+Cmp/SgNom+Cmp/Hyph+Cmp#dilli+N+Sg+Ill: niibe-dillái


  Noun - niibbidilli : # GOAHTI-I SgGenCmp + ALBMILONGSHORT
    niibi+N+Cmp/SgGen+Cmp#dilli+N+Sg+Nom: [niibbidilli, niibbedilli]
    niibi+N+Cmp/SgGen+Cmp#dilli+N+Sg+Loc: [niibbidilis, niibbedilis]
    niibi+N+Cmp/SgGen+Cmp#dilli+N+Sg+Ill: [niibbidillái, niibbedillái]
    niibi+N+Cmp/SgGen+Cmp/Hyph+Cmp#dilli+N+Sg+Nom: [niibbi-dilli, niibbe-dilli]
    niibi+N+Cmp/SgGen+Cmp/Hyph+Cmp#dilli+N+Sg+Loc: [niibbi-dilis, niibbe-dilis]
    niibi+N+Cmp/SgGen+Cmp/Hyph+Cmp#dilli+N+Sg+Ill: [niibbi-dillái, niibbe-dillái]

  Noun - niibbiiddilli : # GOAHTI-I PlGenCmp + ALBMILONGSHORT
    niibi+N+Cmp/PlGen+Cmp#dilli+N+Sg+Nom: niibbiiddilli
    niibi+N+Cmp/PlGen+Cmp#dilli+N+Sg+Loc: niibbiiddilis
    niibi+N+Cmp/PlGen+Cmp#dilli+N+Sg+Ill: niibbiiddillái
    niibi+N+Cmp/PlGen+Cmp/Hyph+Cmp#dilli+N+Sg+Nom: niibbiid-dilli
    niibi+N+Cmp/PlGen+Cmp/Hyph+Cmp#dilli+N+Sg+Loc: niibbiid-dilis
    niibi+N+Cmp/PlGen+Cmp/Hyph+Cmp#dilli+N+Sg+Ill: niibbiid-dillái
